臺灣高等法院刑事判決             99年度上更(二)字第316號
上  訴  人  臺灣臺北地方法院檢察署檢察官
被      告  盧志湘
指定辯護人  張漢榮律師
被      告  顏證亦
選任辯護人  蔡信章律師
被      告  黃琪雁
指定辯護人  薄正任律師
被      告  陳萬春
選任辯護人  吳仟翼律師
上列上訴人因被告違反毒品危害防制條例案件，不服臺灣臺北地
方法院九十六年度訴字第一０一０號，中華民國九十六年十一月
廿日第一審判決（起訴案號：臺灣臺北地方法院檢察署九十六年
度偵字第八０八三、八三七０、九六００號），提起上訴，經判
決後，由最高法院第二次發回更審，本院判決如下：
    主  文
原判決關於盧志湘販賣第二級毒品無罪部分撤銷。
盧志湘犯如附表一所示之四罪，均累犯，各處如附表一所示之刑
。應執行有期徒刑柒年拾月；未扣案之販賣第二級毒品所得合計
新臺幣玖仟元，均沒收，如全部或一部不能沒收時，以其財產抵
償之；未扣案之門號0000000000號行動電話機具壹支
（不含ＳＩＭ卡壹枚）沒收，如全部或一部不能沒收時，追徵其
價額。
其他上訴駁回。
    事  實
一、盧志湘（綽號大象）前於民國九十及九十二年間因竊盜及傷
    害案件，分經台灣板橋地方法院及台灣台北地方法院各判處
    有期徒刑五月確定，嗣經定應執行有期徒刑九月，並於九十
    四年二月一日縮刑期滿執行完畢。詎盧志湘仍不知悔改，明
    知甲基安非他命係毒品危害防制條例第二條第二項第二款所
    列之第二級毒品，未經許可，不得非法持有、販賣，竟意圖
    營利，並各基於販賣第二級毒品甲基安非他命之犯意，利用
    其所有之門號0000000000號行動電話一支（未扣
    案，ＳＩＭ卡一枚屬他人所有）作為聯絡工具，先後為下列
    販賣甲基安非他命犯行：
  (一)九十六年一月三十日廿一時十七分許，綽號「阿丸」之真實
    姓名不詳男子以0000000000號行動電話，撥打盧
    志湘使用之前揭行動電話連絡，商議購買新臺幣（下同）二
    千元之甲基安非他命（如附表二編號一之洽談內容），盧志
    湘應允，而於同日二十三時十三分許，送達甲基安非他命至
    約定之（改制前）台北縣中和市○○路某處交付，並收取價
    款二千元。
  (二)九十六年二月一日十五時卅二分許，綽號「毛毛」之真實姓
    名不詳女子以（０二）00000000號室內電話，與盧
    志湘前揭持用之行動電話連絡，洽購五百元之甲基安非他命
    （如附表二編號二之洽談內容），盧志湘則於同日十六時十
    分許，送至（改制前）台北縣蘆洲市「毛毛」住處樓下交付
    ，並收取價款五百元。
  (三)九十六年二月一日十五時廿二分許，綽號「小芳」之真實姓
    名不詳女子以0000000000號行動電話，與盧志湘
    前揭持用之號行動電話連絡，以四千五百元洽購一公克之甲
    基安非他命（如附表二編號三之洽談內容），盧志湘則於同
    日十六時四十四分許，送至「小芳」住處，並收取價款四千
    五百元。
  (四)九十六年三月十日九時卅八分許，綽號「妙玲」之真實姓名
    不詳女子0000000000號行動電話，與盧志湘前揭
    持用之號行動電話連絡，商議購買二千元之甲基安非他命（
    如附表二編號四之洽談內容），盧志湘應允後，於同日十時
    七分許送至「妙玲」住處樓下交付，並收取價款二千元。
二、本案經警監聽多時，見時機成熟，向法院聲請搜索票，於九
    十六年四月十六日廿三時五十分許，前往（改制前）台北縣
    三重市○○街二四七巷三七號六樓盧志湘住處查獲盧志湘。
三、案經台北市政府警察局報請台灣台北地方法院檢察署檢察官
    偵查起訴。
    理  由
壹、有罪部分：
一、證據能力部分：
  (一)被告盧志湘之警詢自白，是否具證據能力：
    按刑事訴訟法第一百五十六條第一項明定：被告之自白，非
    出於強暴、脅迫、利誘、詐欺、疲勞訊問、違法羈押或其他
    不正之方法，且與事實相符者，得為證據。本件被告盧志湘
    於九十六年四月十七日警詢自白販賣第二級毒品，惟被告盧
    志湘辯稱：九十六年四月十六日被逮捕時，即遭警用拳頭毆
    打頭、臉，在警局做筆錄時，再遭警恐嚇要拿水壺伺候、灌
    水，故依警察寫好的筆錄覆誦云云。然查，被告盧志湘於九
    十六年四月十七日二十二時六分許經警解送台灣台北地方法
    院檢察署，由該署內勤檢察官訊問時，雖陳稱：「警方刑求
    我左側肋骨」、「在逮捕時打我的」等語（見九十六年度偵
    字第八三七０號卷【下稱偵八三七０卷】第八九頁、第九０
    頁）。然證人即當日查獲並負責詢問筆錄之警員唐斯訓到庭
    結證稱：當場查獲時，幾名被告都很配合，只有剛抓到盧志
    湘時，因為他想要走，有施以強制力把盧志湘圍起來拉到車
    上、不讓他離開，本案因為監聽很久，沒有必要恐嚇或是要
    求被告等人為如何的回答（見原審卷第一六八頁至第一七０
    頁審理筆錄）等語，核與本案確實經長期監聽採證後，方聲
    請搜索票進行拘捕查扣等情相符。且被告盧志湘既係抗拒拘
    捕，經警施以強制力，乃司法警察於搜索、逮捕通緝犯或犯
    罪嫌疑人過程中，為逮捕或控制搜索現場秩序而施以強制力
    ，祇要未逾越合理範圍，本屬常態，自無違法不當。況經內
    勤檢察官當庭勘驗被告盧志湘身體並命法警拍照存卷（偵八
    三七０卷第九六頁），亦未發現被告盧志湘有何明顯、嚴重
    之外傷，是無從認定被告盧志湘於逮捕或製作警詢筆錄過程
    中，曾遭警方為不當刑求。參以原審勘驗被告盧志湘於九十
    六年四月十七日之警詢錄音帶結果，警詢筆錄製作過程中，
    除或因錄音帶換面，或因被告盧志湘要求上廁所、或因碰觸
    到錄音機，致中斷錄音，或是問句與問句間有些許空白（惟
    期間聽到敲打鍵盤聲響）以外，係全程連續錄音，且採一問
    一答方式進行，其中部分問答係由被告盧志湘以口語化回答
    後，警員加以整理、重複被告回答內容後摘要記載要旨於筆
    錄中，而被告盧志湘於警員詢問之末均表示係在精神狀況良
    好及自由意識下所做之陳述，詢問過程中被告盧志湘回答平
    順，並無遲滯情況，要無被告盧志湘所辯係照著警方預先製
    作之筆錄內容念出之情形存在。且在警員詢問、被告盧志湘
    回答問題時，穿插警員重複被告盧志湘之回答或詢問接續之
    問題或被告盧志湘不同意警員之問題、複述而加以澄清之情
    形，末以警員詢問對本案有何意見補充時，被告盧志湘表示
    「希望檢察官給我從輕發落的機會，我下次不敢了，應該說
    我不敢再有下次了」等語（見原審卷第一０六頁至第一０七
    頁反面勘驗筆錄），益足證被告盧志湘於警詢供述當時，並
    未受到任何強暴、脅迫、利誘或其他不正對待。
  (二)至於被告盧志湘於檢察官面前所為自白是否具有證據能力：
  (1)按檢察機關與調查機關各有所司，檢察官偵查犯罪時，對於
    依法行使司法警察官、司法警察職權之調查人員，固有指揮
    及命令之權；但案件偵查終結後，檢察官應就蒐證結果分別
    為起訴或不起訴處分，以求偵查權及公訴權之妥適行使，其
    職責與重在檢肅犯罪之調查人員究有不同，是被告在檢察官
    訊問時承認犯行，是否屬非任意性之自白，端視該自白是否
    係出於被告自由意思之發動而定，與調查人員先前是否曾以
    不正方法使被告為非任意性之自白，並無必然之關聯。故調
    查人員若在訊問時或訊問前對被告施以不正方法，原則上僅
    影響到被告在該次訊問所為自白，而不及於嗣後應訊時所為
    之自白，倘無具體明確之證據，足以證明被告所受之強制確
    已延續至其後應訊之時，自不能以主觀推測之詞，遽認被告
    於嗣後應訊時仍持續受到強制。尤有進者，調查人員借提被
    告訊問後，將被告解還交由檢察官複訊，時間上必定接近，
    僅因檢察官有指揮及命令調查人員偵查犯罪之權責，複訊之
    時間接續及被告之情緒持續，即將被告在檢察官複訊時所為
    之自白與調查人員以不正方法所取得非任意性之自白，一體
    觀察而概括之評價，無異於強令檢察官承受調查人員不當行
    為之結果，不僅抹煞檢察官依法偵查犯罪之職權行使，亦違
    背證據法則（參照最高法院九十四年度台上字第二九九七號
    判決意旨）。
  (2)被告盧志湘警詢筆錄經原審勘驗後，其等自白具有任意性，
    已如上述。則被告盧志湘旋於九十六年四月十七日經警員移
    送檢察官初次訊問時，即無所謂延續前所受外力壓制之不正
    影響可言。且偵查中檢察官所取得之陳述，原則上均能遵守
    法律規定，不致違法取供，其可信性極高，並無顯有不可信
    之情況，且被告盧志湘於移送內勤檢察官時，一度稱遭警刑
    求，檢察官即傳警員唐斯訓入庭調查，然盧志湘旋即改口，
    未遭刑求，筆錄所載為實，並當場向警員唐斯訓道歉（見偵
    八三七０卷第九０頁），是其於偵查中之自白，自當具證據
    能力。
  (三)另按有事實足認被告或犯罪嫌疑人有最輕本刑為三年以上有
    期徒刑之罪嫌，並危害國家安全或社會秩序情節重大而有相
    當理由可信其通訊內容與本案有關，且不能或難以其他方法
    蒐集或調查證據者，於偵查中得由檢察官核發通訊監察書，
    通訊保障及監聽法第五條第一項第一款、第二項定有明文。
    查本案偵辦員警對0000000000號行動電話，於九
    十六年一月十二日上午十時起至同年二月九日上午十時、九
    十六年二月十日上午十時起至同年三月九日上午十時、九十
    六年三月九日上午十時起至同年四月八日十時止實施監聽錄
    音，已依法取得檢察官核發之通訊監察書，有臺灣台北地方
    法院檢察署九十六年北檢大結聲監（續）字第００００五七
    號、第０００二四七號、第０００四０七號等通訊監察書（
    含通訊監察書電話附表）在卷可稽（見偵八三七０號卷第一
    四九頁至一五五頁）。又依據該通訊監察書暨電話附表記載
    ，案由及涉嫌觸犯之法條為毒品危害防制條例（毒品危害防
    制條例第四條第一項）、監察對象為「阿杰等」，實施監察
    之通訊號碼約十餘支行動電話號碼（包含00000000
    00號號行動電話），監察時間自九十六年一月十二日上午
    十時起至同年四月八日上午十時止，監察方法為監聽、錄音
    及其他，因之，前開通訊監察書均已載明涉嫌觸犯案由、監
    察對象、監察之通訊種類及號碼等足資識別之特徵、監察處
    所、理由、方法、聲請機關或依職權核發、執行機關、適用
    法條、監聽結果報告等事項，已符合前開法定要件，是以本
    案員警對上開行動電話號碼實施監聽錄音，並未逾越授權實
    施監察之範圍。再者，被告盧志湘亦坦承門號000000
    0000號為其所持用之行動電話門號等語（見原審卷第二
    一九頁反面），而被告盧志湘於監聽過程透露犯罪行為之陳
    述，並非因員警監聽所致，其陳述係出於被告之自由意思，
    自可採信，因之監聽錄音所取得之證據，有證據能力。又監
    聽錄得之錄音，係憑機械力照錄，未經人為操作，復未伴有
    個人主觀意見在內，應有證據能力；而將監聽之內容製作成
    譯文，乃將上開具有證據能力之監聽錄得之錄音具體為文字
    紀錄，此部分雖屬傳聞，然此係由承辦員警本於偵查案件職
    務所製作，復無證據顯示存有詐偽或虛飾之情事，況經原審
    、本院上訴審及本院審理時依職權勘驗並於審理期日提示上
    揭通訊監聽譯文、勘驗筆錄令其辨認時，被告盧志湘業辯識
    其屬通話之一方，並與其選任辯護人均表示對證據能力無意
    見，且不否認監聽譯文之內容為真正，則該監聽譯文依據刑
    事訴訟法第一百五十九條之五規定，自有證據能力。
  (四)按刑事訴訟法有關傳聞法則及例外規定（第一百五十九條至
    一百五十九條之五），如條文已明定得為證據者（如第一百
    五十九條之一第一項），或依規定原則上有證據能力（如第
    一百五十九條之一第二項），但當事人未抗辯其有例外否定
    證據能力情形者，即無庸就其如何具有證據能力而為說明。
    除上開證據資料以外，本院認定本件事實所引用之其他被告
    盧志湘以外之人於審判外陳述，包括人證及文書證據等，並
    無證據證明係公務員違背法定程序所取得，且檢察官、被告
    盧志湘及選任辯護人於本院準備程序對本院所引用之相關卷
    證，就證據能力均表示同意有證據能力（見本院卷第一一二
    頁反面至第一一五頁），迄至言詞辯論終結前未再聲明異議
    。又該等證據，亦無刑事訴訟法第一百五十九條之四之顯有
    不可信之情況與不得作為證據之情形。本院審酌上開證據資
    料製作時之情況，尚無違法不當及證明力明顯過低之瑕疵，
    亦認為以之作為證據應屬適當，是依刑事訴訟法第一百五十
    九條至第一百五十九條之五規定，所引用之前開人證及文書
    證據，均有證據能力。
二、訊據被告盧志湘固坦承持用門號0000000000號行
    動電話，而於上開時間與綽號「阿丸」、「毛毛」、「小芳
    」、「妙玲」等人通話如附表二編號一至四示內容，惟矢口
    否認有何販賣甲基安非他命之犯行，辯稱：電話監聽內容，
    或僅係對方要求幫忙找毒品，或幫忙找小姐，並未販賣云云
    。經查：
  (一)按安非他命係屬毒品危害防制條例第二條第二項第二款所列
    之第二級毒品，甲基安非他命則屬同條項款附表（即其附表
    二編號八九）所載之相類製品，二者雖多為硫酸鹽或鹽酸鹽
    ，可溶於水，為白色、略帶苦味之結晶，但使用劑量及致死
    劑量，仍屬有別，且目前國內發現者似都為甲基安非他命之
    鹽酸鹽（行政院衛生署管制藥品管理局九十三年十二月二十
    二日管萱字第０九三００一二二五一號函，見司法院編印之
    「法官辦理刑事案件參考手冊(一)」第二九二頁、第二九三頁
    ），可見安非他命與甲基安非他命，係毒性有差別之第二級
    毒品。又人體施用安非他命後，主要代謝物中有未改變形態
    之安非他命，而無甲基安非他命；施用甲基安非他命後，在
    主要代謝物中有未改變形態之甲基安非他命，另有安非他命
    （法務部調查局九十三年五月四日調科壹字第０九三六二四
    一三九八０號函，見前引參考手冊第一六八頁）。本件被告
    盧志湘於九十六年四月十七日為警查獲後所採集之尿液，經
    送驗結果呈安非他命及甲基安非他命反應（見偵八三七０卷
    第一三一頁至第一三三頁），是被告盧志湘尿液既經檢驗出
    甲基安非他命陽性反應，足認其有施用第二級毒品甲基安非
    他命之惡習，而非安非他命。再參以被告盧志湘為警查獲時
    併其坦承持有白色結晶物三包扣案，經送驗結果亦檢出第二
    級毒品甲基安非他命成分（見偵八三七０卷第一六五頁）。
    綜上足認被告盧志湘所指之安非他命及相關筆錄關於安非他
    命之記載，均係甲基安非他命之略稱，且起訴書所指被告盧
    志湘販賣之第二級毒品係屬安非他命，亦屬誤載，先予敘明
    。
  (二)被告盧志湘有販賣甲基安非之事實，業據其於警詢、檢察官
    偵查中及原審審理時坦白承認（見偵八三七０卷第二十二頁
    、第九０頁、原審卷第二一二頁至第二二二頁），並有如附
    表二所示被告盧志湘肯認其持用門號門號00000000
    00號行動電話與綽號「阿丸」、「妙玲」、「小芳」、「
    毛毛」等人互相連絡之通訊監察錄音帶存卷（外放），並經
    本院上訴審勘驗製有通話譯文在卷可佐（見本院上訴審卷(二)
    第八頁至第三十九頁），復經本院就附表二編號三之通話內
    容，再為勘驗更正本院上訴審誤載之部分在卷（見本院卷第
    二三七頁反面、第二三八頁）。上開通話內容從形式上觀察
    雖均簡略且隱諱不明，然實際上乃被告盧志湘與購毒者彼此
    談論買賣甲基安非他命之情事，為被告盧志湘於原審審理時
    供承綦詳（見原審卷第二二０頁至第二二二頁）。觀諸如附
    表二編號一通話內容，被告盧志湘與「阿丸」談及「二張」
    （即二千元），並要併送「球仔」。雖未談及毒品種類，然
    經被告盧志湘供明有送交二千元甲基安非他命及『球』（指
    吸食器玻璃球），至（改制前）臺北縣中和市○○路予「阿
    丸」，完成交易，收取二千元（見原審卷第二二０頁、第二
    二一頁反面、本院上訴卷(二)第三頁反面），復與甲基安非他
    命多以玻璃球燒烤施用相符，可堪認定此次是販賣二千元甲
    基安非他命無訛。如附表二編號二所示通話內容，被告盧志
    湘與「毛毛」雖僅談及「五百」，及「毛毛」改以室內電話
    與被告盧志湘彼此聯絡，被告盧志湘旋送至「毛毛」住處樓
    下一節，亦經被告盧志湘供承是送五百元甲基安非他命至（
    改制前）台北縣蘆洲市給「毛毛」，完成交易相符（見原審
    卷第二二０頁反面、第二二一頁反面、第二二二頁）。附表
    二編號三之通話內容，被告盧志湘供承其與「小芳」談及「
    一個四五」，是「小芳」要向其以四千五百元代價購買一公
    克甲基安非他命等情（見原審卷第二二０頁、本院上訴卷(二)
    第三頁反面），嗣被告盧志湘有將「小芳」該次洽購之物送
    至「小芳」住處，並收取價款四千五百元等情，亦經被告盧
    志湘供述明確（見本院卷第二三八頁反面），核與如附表二
    編號二中第二通電話內容：「盧志湘：我買陽春麵喔，等一
    下就直接上來囉。小芳：好。」等語，顯示被告盧志湘確有
    至「小芳」住處會面之情節相符。附表二編號四之通話內容
    ，被告盧志湘亦就其於九十六年三月十日九時三十八分許與
    「妙玲」通話中交談暗語「粗的」是指甲基安非他命、「二
    張」是指二千元等二人交易毒品種類、價量供述明確（見原
    審卷第二二０頁反面），且參以被告盧志湘嗣於同日十時零
    三分許及同日十時零七分與「妙玲」通話內容：「妙玲：直
    接開進來就好。盧志湘：到門口嗎？好。」、「盧志湘：我
    到你們家巷子了。妙玲：好，那我先下去了。」等語，足見
    被告盧志湘確已送交該次二千元甲基安非他命完成交易無訛
    。參以被告盧志湘坦承其先後販賣甲基安非他命三到五次等
    語（見原審卷第二一二頁），亦與上開通訊監察譯文所示情
    節大致相符。足認被告盧志湘前揭具任意性之自白核與事實
    相符，應屬可信，足資為斷罪科刑之基礎。
  (三)被告盧志湘嗣固翻異其詞，否認前開通訊監察內容係有關買
    賣毒品之對話，改稱：伊當時在經營傳播妹，上開通訊對話
    中談及『一張』、『二張』是代表一千元、二千元，然係指
    傳播妹之時間代價，『五百』就是半小時之代價，而『一個
    四五』則是代表要一位小姐，代價四千五百元之意，伊在原
    審審理時因與家人賭氣，一時情緒失控，才會承認販賣甲基
    安非他命云云。惟被告盧志湘於警詢時已供稱其當時無業一
    節（見偵八三七０卷第二十頁），於原審再度供承為警查獲
    前一、二年處於失業之中，其都是伸手向母親拿錢等情（見
    原審卷第二一三頁），則其嗣後所謂經營傳播妹業，與其先
    前歷次供述已有不符，殊難憑信，且為何其客戶大部分均是
    女性，及小姐何以使用『拿』為動詞等，均無法自圓其說；
    而被告盧志湘經檢察官以其涉犯毒品危害防制條例第四條第
    一項、第二項之販賣第一、二級毒品罪名起訴，起訴書有附
    錄所犯法條全文，其於原審審理時並再經原審告以所犯罪名
    ，其亦供稱：「我知道販賣毒品罪很重，但是我已經做錯事
    情，願意承擔，希望從輕發落。」等語（見原審卷第二一五
    頁反面），可見其對犯第二級毒品罪為最輕本刑七年以上有
    期徒刑之重罪，已知之詳確，豈有因與家人賭氣，即費詞捏
    造不利己之販賣毒品情事？是其所辯與常情不符，實難憑採
    。況被告盧志湘於原審審理時就其另涉犯販賣第一級毒品部
    分仍極力澄清，並未一併坦承不諱，益徵其於原審之自白販
    賣第二級毒品情節係與事實相符。被告盧志湘上開所辯，乃
    係飾卸其販賣第二級毒品罪責，委無可採。
  (四)被告盧志湘之辯護人另辯護以：販賣毒品之構成要件，至少
    應有買受人、買賣標的物及買賣價金三者，上開監聽譯或有
    可能係關於坊間買賣毒品之對話，，然譯文提及之買受毒品
    者均為綽號，無從查核是否確有買受人，且販賣毒品之種類
    亦不得而知，亦未有具體之交易金額，縱為毒品交易，亦無
    從判斷販賣毒品是否獲利，雖被告盧志湘曾為自白，但被告
    之自白不得作為有罪之唯一證據，上開監聽譯文證據證明力
    之射程範圍不足以推論被告盧志湘確有販賣毒品云云。惟：
  1.犯罪之時間、地點以及共同正犯與對向犯之真實姓名，除有
    特殊情形外，並非構成犯罪事實之要素。故卷存訴訟資料之
    記載，對犯罪事實已達於可得而定之程度，而無礙於犯罪個
    別性之辨別者，該證據非不得資為認定事實之依據。依上開
    通訊監察譯文內容及被告盧志湘之供述參互以觀，被告盧志
    湘確曾於如附表一所示時地將第二級毒品甲基安非他命以五
    百元至四千五百元之代價售與綽號「阿丸」、「小芳」、「
    毛毛」、「妙玲」之特定不詳真實姓名之人，且已完成交易
    。已足認定被告盧志湘出售毒品之對象、時間、毒品種類、
    價格等，雖被告盧志湘不肯吐實供述上開「阿丸」等之真實
    姓名、年籍，致無從予以傳喚詰證，然上開「阿丸」等人確
    屬存在，並與被告盧志湘聯絡購買甲基安非他命情事，並非
    虛構杜撰之人物，雖無從確定渠等之姓名，亦無礙渠等乃本
    件毒品之買受者。
  2.被告之自白固不得作為認定犯罪之唯一證據，而須以補強證
    據證明其確與事實相符，然茲所謂之補強證據，並非以證明
    犯罪構成要件之全部事實為必要，倘其得以佐證自白之犯罪
    非屬虛構，能予保障所自白事實之真實性，即已充分。又得
    據以佐證者，雖非直接可以推斷該被告之實施犯罪，但以此
    項證據與被告之自白為綜合判斷，若足以認定犯罪事實者，
    仍不得謂其非屬補強證據。其所補強者，不以事實之全部為
    必要，祇須因補強證據與其陳述相互印證，依社會通念，足
    使事實獲得確信者，即足當之。按被告以外之人係被告犯罪
    之共同正犯、共犯、相對人、被害人或其他關係人，而於被
    告實行犯罪行為時與被告為言詞或書面對談，且其對話之本
    身即係構成被告犯罪行為之部分內容者，因非屬其事後就曾
    經與聞之事實所為之追憶，自與審判外之陳述有間，二者不
    容混淆。又國家基於犯罪偵查之目的，對被告或犯罪嫌疑人
    進行通訊監察，乃係以監控與過濾受監察人通訊內容之方式
    ，蒐集對其有關之紀錄，並將該紀錄予以查扣，作為認定犯
    罪與否之證據，屬於刑事訴訟上強制處分之一種，而監聽係
    通訊保障及監察法第十三條第一項所定通訊監察方法之一，
    司法警察機關依法定程序執行監聽取得之錄音，係以錄音設
    備之機械作用，真實保存當時通訊之內容，如通訊一方為受
    監察人，司法警察在監聽中蒐集所得之通訊者對話，若其通
    話本身即係被告進行犯罪中構成犯罪事實之部分內容，則依
    前開說明，自與所謂「審判外之陳述」無涉，應不受傳聞法
    則之規範，當然具有證據能力（最高法院九十九年度台上字
    第四三九九號、一００年度台上字第三五六七號判決要旨參
    照）。且按犯罪行為之手段、內容與情節不一，各有其特殊
    性，此項特殊事實，僅實際參與犯罪之人所得體驗，此即學
    說上所稱「行為之秘密性」（最高法院九十九年度臺上字第
    六五六二號判決意旨參照）。本件上開通訊監察內容，即為
    被告盧志湘與買主進行販賣第二級毒品犯罪事實之對話，且
    受通訊監察者通常不確知其已被施行通訊監察，故所為對話
    顯係出於任意性及自行暴露其行為之秘密性，具有高度憑信
    性，自足資為本件被告盧志湘自白之補強證據。
  3.被告盧志湘雖否認有販賣甲基安非他命之犯行，惟按販賣毒
    品係政府嚴予查緝之違法行為，且上述毒品可任意分裝或增
    減其分量，而每次買賣之價量，亦隨時依雙方關係之深淺、
    當時之資力、需求程度及對行情之認知等因素機動調整，因
    之販賣之利得，除經被告坦承犯行，或帳冊價量均記載明確
    外，委難查得實情，是縱未確切查得販賣賺取之實際差價，
    但除別有事證，足認係按同一價格轉讓，確未牟利之情形外
    ，尚難執此認非法販賣之事證有所不足，致知過坦承者難辭
    重典，飾詞否認者反得逞僥倖，而失情理之平；且上揭毒品
    之價格不低，取得不易，凡為販賣之不法行為者，苟無利可
    圖，應無甘冒持有毒品遭查獲之極大風險，無端親送至交易
    處所為交易毒品之處所，平白無端義務為該買賣之工作。依
    前揭通訊監察譯文中，被告盧志湘與不同買主之對話，均顯
    示買主撥打電話與被告盧志湘連絡表示購買毒品之價格，被
    告盧志湘即應允，並親送至約定交易處所，被告盧志湘苟無
    得利，豈有甘冒重刑之風險，一再親送甲基安非他命給不同
    對象，並收取價款，當有牟利之圖，殆無疑義。
  (五)綜上所述，被告盧志湘及辯護人所辯各節，俱不足採。被告
    盧志湘就如附表一編號一至四所示先後四次販賣甲基安非他
    命予綽號「阿丸」、「毛毛」、「小芳」、「妙玲」等人，
    而有營利之意圖，均足認定，事證明確，應依法論科。
三、論罪科刑：
  (一)被告盧志湘行為後，毒品危害防制條例第四條業於九十八年
    五月二十日以華總一義字第０九八００一二五一四一號修正
    公布，新法第四條第二項規定：「製造、運輸、販賣第二級
    毒品者，處無期徒刑或七年以上有期徒刑，得併科新臺幣一
    千萬元以下罰金。」，而舊法第四條第一規定：「製造、運
    輸、販賣第二級毒品者，處無期徒刑或七年以上有期徒刑，
    得併科新臺幣七百萬元以下罰金。」，經比較修正前後關於
    罰金刑之規定，以修正前法律，較有利於被告盧志湘。惟同
    條例第十七條亦經修正，修正前同條例第十七條係規定：「
    犯第四條第一項至第四項……之罪，供出毒品來源，因而破
    獲者，得減輕其刑。」；修正後同條例第十七條第一、二項
    係規定：「犯第四條至第八條……之罪，供出毒品來源，因
    而查獲其他正犯或共犯者，減輕或免除其刑。犯第四條至第
    八條之罪於偵查及審判中均自白者，減輕其刑。」係為鼓勵
    是類犯罪行為人悔過、自白，並期訴訟經濟、節約司法資源
    而設，苟行為人於偵查及審判中均曾經對自己之犯罪事實全
    部或主要部分為肯定供述，縱屬簡略或時日、處所、行為態
    樣等非構成犯罪事實之要素略有不符，亦不影響其為自白，
    即符自白減輕其刑要件，不以始終為有罪之肯定為必要。
    本件於警詢即已供承：「（我）送……（甲基）安非他命給
    不特定對象。」、「有人打電話給我們訂毒品，……我送去
    客戶指定的地點給客戶並收回買賣現金款項」等語（見偵八
    三七０卷第二十二頁），復於檢察官偵查中供述：「我之前
    警詢筆錄講的是真的」、「我會……送（甲基）安非他命出
    去」、「（上次你偵訊時你說……《甲基》安非他命都一樣
    是一包一千元？）因為外面的行情都是這樣，利潤都是一樣
    的」（見偵八三七０卷第九０頁、第一三八頁、第一三九頁
    ），已坦承有販賣甲基安非他命之事實，雖甚簡略，然尚非
    被告盧志湘就其販賣第二級毒品之犯罪事實不予肯定之供述
    ，應合於偵查中自白之要件。嗣被告盧志湘於原審審理中坦
    白承認販賣甲基安非他命三至五次，並就上開犯罪事實之主
    要部分為肯定供述，亦屬自白無訛。故本件被告盧志湘於偵
    查及審判中曾經自白，應可適用修正後毒品危害防制條例第
    十七條第二項規定予以減輕其刑。綜合適用上開毒品危害防
    制條條例修正前、後之罪、刑相關規定予以比較，修正後之
    相關規定，顯較修正前之規定對被告盧志湘有利，因此，依
    現行刑法第二條第一項但書規定，自應整體適用修正後毒品
    危害防制條例之規定。
  (二)核被告盧志湘所為，均係犯修正後毒品危害防制條例第四條
    第二項之販賣第二級毒品罪。其持有第二級毒品甲基安非他
    命之低度行為，應各為販賣之高度行為所吸收，均不另論罪
    。被告盧志湘有如事實欄所載之犯罪科刑執行情形，有本院
    被告全國前案紀錄表一份在卷可稽，其前受有期徒刑執行完
    畢，於五年以內故意再犯本件有期徒刑以上之各罪，均為累
    犯，應依刑法第四十七條第一項之規定，，除法定本刑為無
    期徒刑部分，依法不得加重其刑外，其餘有期徒刑及法定罰
    金刑部分，均應依法加重其刑。又被告盧志湘於偵查中及原
    審審判中均自白上開犯行，已如前述，符合新修正毒品危害
    防制條例第十七條第二項規定，雖其於本院審理中翻異否認
    犯罪，仍無礙適用上開規定，爰依法減輕其刑，並先加重後
    減輕之。另九十四年二月二日修正公布，九十五年七月一日
    施行之刑法，基於刑罰公平原則考量，杜絕僥倖犯罪人之犯
    罪心理，避免易致鼓勵犯罪誤解，已刪除第五十六條連續犯
    之規定。行為人反覆實行之犯罪行為，茍係在刑法修正施行
    後者，因法律之修正已生阻斷連續犯之法律效果，除認應合
    於接續犯、繼續犯、集合犯等實質上一罪關係而以一罪論處
    外，基於一罪一罰之刑罰公平性，自應併合處罰。而刑事法
    上集合犯之概念，乃指本質上具有反覆、延續實行之特徵，
    立法時予以特別歸類，定為犯罪構成要件之行為要素，亦即
    就某些在密切接近之一定時、地，所持續實行之同種類複次
    行為，依照社會通念，將之歸為一個行為，成為包括之一罪
    ，給予一個刑法評價。是關於集合犯之判斷，除應考量行為
    人主觀上是否出於反覆實行之概括犯意外，尚應斟酌客觀上
    之法律規範本來意涵、實現該犯罪目的之必要手段、社會生
    活經驗中該犯罪必然反覆實行之常態與社會之通念等因素。
    就販賣毒品行為言，既查嚴、罪重，且不敢亦無法公然從事
    客觀上之犯罪目的，並非必須多次作為始克達成，於一般生
    活中，亦難認持續販賣毒品仍屬常態，社會通念尤難容許一
    再違犯，一向採取從嚴禁毒態度之立法者，更無將之特別歸
    類為包括一罪之設計原意，自應依一般法律適用原則，以一
    行為一罪一罰處遇之。被告盧志湘所為四次販賣犯行，均係
    在刑法修正施行後，並非集合犯，亦難認係在密切接近之時
    、地，分數個舉動以接續或反覆施行之行為，與接續犯之概
    念非合，應予以分論併罰。
  (三)原審未予詳察，遽對被告盧志湘販賣第二級毒品部分為無罪
    之諭知，容有未洽。檢察官上訴指摘及此，為有理由，應由
    本院將原判決關於被告盧志湘販賣第二級毒品部分予以撤銷
    改判。爰審酌被告盧志湘犯罪動機、目的、手段，及其販賣
    毒品甲基安非他命供他人施用，戕害他人之身體健康，對社
    會善良風俗及安寧秩序造成之危害，兼衡其販賣毒品數量非
    大之情節，暨曾就犯行坦白承認，嗣又翻異，尚缺誠心悔過
    之具體表現等一切情狀，分別量處如附表一所示之刑，並定
    其應執行之刑，以資懲儆。未扣案之被告盧志湘分別四次販
    賣第二級毒品所得二千元、五百元、四千五百元、二千元，
    共計九千元，應依毒品危害防制條例第十九條第一項規定，
    併予宣告沒收，如全部或一部不能沒收時，以其財產抵償之
    。未扣案之被告盧志湘所有供販賣第二級毒品甲基安非他命
    所用之門號0000000000號行動電話一支（不含Ｓ
    ＩＭ卡一枚），為被告盧志湘所有（見原審卷第二二０頁）
    ，雖未扣案，但無證據證明業已滅失而不復存在，應依毒品
    危害防制條例第十九條第一項規定，併予宣告沒收，如全部
    或一部不能沒收時，追徵其價額。此外，上開門號0000
    000000號ＳＩＭ卡一枚，並非被告盧志湘供所申請，
    而係共同被告顏證亦借予被告盧志湘使用，為被告盧志明供
    明在卷（見本院卷第一一二頁），本院亦查無積極證據足資
    證明共同被告顏證亦與被告盧志湘共犯本件犯行，是該ＳＩ
    Ｍ卡一枚，並非被告盧志湘所有，且非屬違禁物，爰不另為
    沒收之諭知。至本件雖尚有自被告盧志湘之臥房內扣得第二
    級毒品甲基安非他命三包（驗餘淨重計零點二二公克），及
    自被告顏證亦臥房內扣得第二級毒品甲基安非他命六包（驗
    餘淨重二十點九一公克），屬違禁物，固可供販賣之用，惟
    被告盧志湘及顏證亦均有施用甲基安非他命之惡習，有渠等
    尿液檢驗報告存卷可憑（見偵八三七０卷第一二七頁、第一
    二九頁、第一三一頁、第一三三頁），扣案之甲基安非他命
    數量並非龐大，亦有供己施用之可能，況於九十六年四月十
    七日為警起獲時距被告盧志湘前開販賣之犯行已隔一、二月
    餘，衡情亦與被告盧志湘販賣之犯行不具關連性，不宜遽認
    與本件被告盧志湘所犯販賣第二級毒品罪有涉，爰不為沒收
    銷燬之諭知。至於扣案之葡萄糖、分裝勺、分裝袋、電子磅
    秤、砂糖、帳冊、研磨器等物，分屬共同被告顏證亦、陳萬
    春所有，業經渠等於警詢之初供明（見偵八三七０卷第十五
    頁、九十六年偵字第八０八三號卷【下稱偵八０八三卷】第
    十一頁），尚無積極證據足資證明屬被告盧志湘所有供本件
    販賣第二級毒品甲基安非他命罪所用或預備之物，爰均不於
    本案宣告沒收。故上開扣案物品應於被告盧志湘或共同被告
    顏證、陳萬春施用毒品或其餘相關案件中另行處理，是公訴
    意旨就此聲請宣告沒收，尚有誤會，併予敘明。
貳、不另為無罪諭知部分
一、公訴意旨另略以：被告盧志湘基於販賣營利之接續犯意，自
    九十六年一月間起，向真實姓名年籍不詳之人，販入第二級
    毒品甲基安非他命後，旋在其上址住處分裝成每小包甲基安
    非他命零點二公克，再以每小包一千元價格售予不特定人施
    用牟利（如附表一編號一至四所示論罪科刑部分之犯行除外
    ）。因認被告盧志湘此部分亦涉有販賣第二級毒品罪嫌。
二、公訴意旨雖以被告盧志湘及共同被告顏證亦、黃琪雁、陳萬
    春於警、偵訊之供述及卷附通訊監察譯文、收支簿一本、帳
    冊二本為主要論據。惟按被告之所以自白，其動機頗為複雜
    ，尤其共同被告之自白涉及他人共犯者，刑法中僅少數犯罪
    對共同正犯加重其刑，其他犯罪並不加重處罰，則共犯承認
    他人共同犯罪，對於自白之被告而言，不僅毫無不利可言，
    反而可以分散責任，為減輕自己之罪責，不免指控他人為主
    犯，而其本人為從犯或事後共犯，以逃避或減輕應負之刑責
    ，在此情形之下，共同被告在其自白時指控他人為共犯，並
    非不可想像，故共同被告之自白更應有補強證據，以證明其
    自白真實，此乃刑事訴訟法第一百五十六條第二項規定之由
    來。本件縱認共同被告顏證亦、黃琪雁、陳萬春於警、偵詢
    中，所為對被告盧志湘不利之證詞，係屬任意性自白，並無
    刑求逼供情事，惟為避免伊等避重就輕，攀誣他人，該等三
    人對被告不利之證詞，亦須有其他必要之證據以為補強。而
    依卷附警方之通訊監察譯文，均隱晦不明，無法具體認定被
    告盧志湘另販賣之毒品種類、數量、價格。經本院上訴審依
    職權調查卷附電話監聽錄音帶，予以勘驗結果，其中與被告
    盧志湘販賣第二級毒品較有關聯之通訊厥為：如附表三編
    號三所示被告盧志湘所使用門號0000000000號行
    動電話於九十六年二月二十日二十一時十五分許與綽號「阿
    丸」者通話內容，其中綽號「阿丸」詢問被告盧志湘：「一
    個多少呀？」被告盧志湘答稱：「四五」。此等對話情節固
    與如附表二編號三所示被告盧志湘與綽號「小芳」間關於談
    論一公克甲基安非他命之價格相雷同，被告盧志湘亦於本院
    上訴審肯認上開通話是談論甲基安非他命之價格（見本院上
    訴審卷二第四頁）。惟數罪併罰案件，因其所涉及之訴訟客
    體有數個以上，因此各個犯罪事均須有各別之補強證據，不
    得籠統為同一之觀察，逕以一罪之供述已有補強證據，即認
    其他犯罪事實之供述，亦與事實相符。就上開通訊監察譯文
    ，被告盧志湘於本院上訴審供稱：「四十五一樣是問外面市
    場的行情。我跟誰拿毒品我不需要告訴他，他講一個人名，
    我就隨便敷衍他。」等語（見本院上訴審卷二第四頁），已
    否認該次有與「阿丸」達成買賣甲基安非他命之合意或完成
    交易，核與該次通話中被告盧志湘稱：「現在也沒辦法，現
    在東西還沒回來啊」等語，並無違背，雖同日二十二時十八
    分許，被告盧志湘又與綽號「阿丸」者電話聯絡，並稱快到
    「阿丸」所在之處等語，然其間彼此並未談論涉及被告盧志
    湘已取得甲基安非他命，要送交「阿丸」之事項，尚難率以
    被告盧志湘與「阿丸」連絡見面之情，遽認被告盧志湘與「
    阿丸」間就該次已達成買賣甲基安非他命之合意，並完成交
    易。如附表三編號六所示被告盧志湘與共同被告陳萬春於
    九十六年三月二十三日五時三十八分許通話內容，被告盧志
    湘雖稱：「我這邊沒剩多少，剛好送到天亮就沒了。你那邊
    沒了嗎？」，共同被告陳萬春答稱：「他也沒拿給我」，更
    無隻字片語提及有何甲基安非他命交易之情事，雖被告盧志
    湘於同日五時四十二分許再與共同被告陳萬春電話聯繫，被
    告盧志湘稱：「我現在身邊的東西剩不多了，所以五百塊大
    概就一泡而已了，一千塊也差不多兩泡。」等語，可能與甲
    基安非他命有關，然被告盧志湘與共同被告陳萬春並無交易
    甲基安非他命之情事，尚難徒憑被告盧志湘與共同被告陳萬
    春間有上開隱晦不明之對話，遽入被告盧志湘於販賣第二級
    毒品之重罪。再者，扣案之收支本、帳冊乃自共同被告陳萬
    春住處起獲，本難逕認與被告盧志湘有關，且觀諸該等收支
    本、帳冊之內容，並未明確記載關於販賣毒品種類、時間、
    數量等，亦無從執為認定被告盧志湘另犯此部分被訴第二級
    毒品之重罪。
三、綜上所述，本件公訴意旨認被告盧志湘此部分意圖營利，販
    入甲基安非他命予以分裝後，出售予不特定他人之犯嫌，所
    憑之證據，均未達通常一般人均不致有所懷疑，而得以確信
    其為真實之程度。此外，復查無其他積極證據足認被告盧志
    湘有何公訴意旨所指此部分涉犯販賣第二級毒品甲基安非他
    命之罪嫌，此部分自屬不能證明被告盧志湘犯罪。惟公訴人
    認與前揭論罪部分係接續販賣犯行，爰不另為無罪之諭知。
參、無罪部分：
一、公訴意旨略以：被告顏證亦、黃琪雁、陳萬春與盧志湘（被
    告盧志湘所犯毒品危害防制條例第四條第二項販賣第二級毒
    品罪部分，業經本院論罪科刑如前）均明知海洛因、甲基安
    非他命係毒品危害防制條例第二條第二項所規範之第一、二
    及毒品，未經許可，不得擅自販賣、意圖販賣而持有或轉讓
    ，竟共同基於販賣營利之接續犯意，自民國九十六年一月間
    起，由顏證亦向真實姓名不詳之人，販入第一級毒品海洛因
    及第二級毒品甲基安非他命後，旋與黃琪雁、陳萬春、盧志
    湘等人在（改制前）台北縣三重市○○街二四七巷三七號六
    樓、台北縣三重市○○街六二巷二二號二樓等處分裝，再以
    每小包海洛因零點一公克、每小包甲基安非他命零點二公克
    ，每小包新臺幣（下同）一千元價格售予不特定人施用。嗣
    於九十六年四月十六日二十三時五十分許，為警持搜索票前
    往台北縣三重市○○街二四七巷三七號六樓，查獲顏證亦、
    黃琪雁、盧志湘等三人，並扣得海洛因十包（淨重四點二三
    公克、空包裝重二點九六公克）、甲基安非他命九包（驗前
    總毛重二四點六八公克）、研磨碗一個、葡萄糖一盒、分裝
    杓一支、分裝袋一包、電子磅秤一台、封口機、濾網三支、
    甲基安非他命殘渣袋八個、安非他命吸食器三組、玻璃球一
    個；另於九十六年四月十八日十七時四十分許，為警持搜索
    票在台北縣三重市○○街六二巷二二號二樓查獲被告陳萬春
    ，並扣得分裝杓一支、海洛因殘渣袋一個、甲基安非他命殘
    渣袋一個、分裝袋一包、玻璃球四個、甲基安非他命吸食器
    一組、帳冊二本、收支簿一本等物。因認被告顏證亦、黃琪
    雁、陳萬春均涉有毒品危害防制條例第四條第一項、第二項
    之販賣第一級毒品、第二級毒品罪嫌，被告盧志湘涉有毒品
    危害防制條例第一項之販賣第一級毒品罪嫌。
二、按刑事訴訟採嚴謹證據法則，檢察官負實質舉證責任，被告
    受無罪推定保障，並無自證己罪義務，雙方立於對等地位互
    為攻擊防禦，法院居於超然、客觀、公正立場審判，故犯罪
    事實，須以嚴格之證據予以嚴格證明，刑事訴訟法第一百五
    十四條第二項規定：「犯罪事實應依證據認定之，無證據不
    得認定犯罪事實。」第一百六十一條第二項規定：「法院於
    第一次審判期日前，認為檢察官指出之證明方法顯不足認定
    被告有成立犯罪之可能時，應以裁定定期通知檢察官補正；
    逾期未補正者，得以裁定駁回起訴。」即本此旨。又刑法已
    經修正廢止連續犯之規定，採行一行為一罪原則，各罪所由
    之事實，皆須嚴格證明，檢察官擇為起訴之客體，倘有部分
    證據不足者，該部分自應為無罪諭知。易言之，往昔連續犯
    籠統混用證據之舉證方式，業已不合時宜，是縱然懷疑行為
    人有多次不法作為，仍僅能就其中證據充足之部分行為起訴
    、判罪，不能率予認定全部成立犯罪（最高法院一百年度台
    上字第九四九號判決要旨參照）。再依刑事訴訟上證明之資
    料，無論其為直接或間接證據，均須達於通常一般之人均不
    致有所懷疑，而得確信其為真實之程度，始得據為有罪之認
    定，若其關於被告是否犯罪之證明未能達此程度，而有合理
    懷疑之存在，致使無從形成有罪之確信，根據「罪證有疑，
    利於被告」之證據法則，即不得遽為不利被告之認定（最高
    法院七十六年台上字第四九八六號判例意旨參照）。
三、訊據被告顏證亦、黃琪雁、陳萬春均堅決否認有何販賣第一
    級、第二級毒品犯行；被告盧志湘亦否認有何販賣第一級毒
    品犯行。被告顏證亦辯稱：伊購買海洛因及甲基安非他命是
    供自己吸食之用；伊將海洛因摻加葡萄糖稀釋，及將海洛因
    、甲基安非他命分裝成小包，是怕自己施用過量，並非供販
    賣之用等語。被告黃琪雁辯稱：伊與被告顏證亦係男女朋友
    ，在（改制前）台北縣三重市○○街二四七巷三十七號六樓
    同居，伊於被告顏證亦在忙或在洗澡時，偶有幫被告顏證亦
    接聽來電，但未販賣海洛因、甲基安非他命等語。被告陳萬
    春辯稱：伊並未替被告顏證亦去送毒品，自己亦未販賣海洛
    因、甲基安非他命，扣案之帳冊、收支簿是伊朋友牛奶留在
    伊住處等語。被告盧志湘辯稱：伊於案發當時借住在被告顏
    證亦住處，但未替被告顏證亦送海洛因給他人，自己也未販
    賣海洛因，伊只有施用甲基安非他命，被查獲之海洛因是顏
    證亦的，與其無關等語。
四、本件公訴人認被告顏證亦、黃琪雁、陳萬春與盧志湘等人涉
    有前揭犯罪，係以被告顏證亦、黃琪雁、盧志湘、陳萬春等
    人之供述、通訊監察書及譯文，以及警方於顏證亦、黃琪雁
    、盧志湘等人住所查獲之海洛因十包（淨重四點二三公克、
    空包裝重二點九六公克）、甲基安非他命九包（驗前總毛重
    二四點六八公克）、研磨碗一個、葡萄糖一盒、分裝杓一支
    、分裝袋一包、電子磅秤一台、封口機、濾網三支、甲基安
    非他命殘渣袋八個、甲基安非他命吸食器三組、玻璃球一個
    ；另於九十六年四月十八日十七時四十分許，為警持搜索票
    在台北縣三重市○○街六二巷二二號二樓被告陳萬春住處內
    起獲分裝杓一支、海洛因殘渣袋一個、甲基安非他命殘渣袋
    一個、分裝袋一包、玻璃球四個、甲基安非他命吸食器一組
    、帳冊二本、收支簿一本等物品，且扣案毒品經送驗結果確
    含海洛因、甲基安非他命毒品成份等事證為其主要論據。
五、經查：
  (一)被告顏證亦、黃琪雁、盧志湘於九十六年四月十六日二十三
    時五十分許，為警持搜索票前往（改制前）台北縣三重市○
    ○街二四七巷三七號六樓執行搜索時當場查獲，並扣得含第
    一級毒品海洛因成分之白色粉末十包（淨重四點二三公克、
    空包裝重二點九六公克）、第二級毒品甲基安非他命九包（
    驗前總毛重二四點六八公克）、研磨碗一個、葡萄糖一盒、
    分裝杓一支、分裝袋一包、電子磅秤一台、封口機、濾網三
    支、使用過之分裝袋八個、甲基安非他命吸食器三組、玻璃
    球一個；另於九十六年四月十八日十七時四十分許，警方前
    往（改制前）台北縣三重市○○街六二巷二二號二樓被告陳
    萬春住處執行搜索時，扣得分裝杓一支、使用過之分裝袋二
    個、分裝袋一包、玻璃球四個、甲基安非他命吸食器一組、
    帳冊二本、收支簿一本等物，業據被告顏證亦、黃琪雁、盧
    志湘、陳萬春等人於警詢及偵、理時均坦白承認，並有台北
    市政府警察局刑事警察大隊局搜索扣押筆錄、扣押物品目錄
    表、現場勘查照片十五張、法務部調查局鑑定書、交通部民
    用航空局航空醫務中心毒品鑑定書、內政部警政署九十六年
    五月二十九日刑鑑字第０九六００六五八八一號鑑定書等資
    料附卷可稽（見偵八三七０卷第四十五頁至第五十頁、第一
    六五頁，偵八０八三卷第二十八頁至第二十九頁、第四十四
    頁至第四十七頁、第六十九頁，九十六年度偵字第九六００
    號卷【下稱偵九六００卷】第三十二頁至第三十三頁、第九
    十四頁），堪認上開之情屬實。
  (二)查被告顏證亦於警詢及偵查中始終否認有何販賣海洛因、甲
    基安非他命之犯行，而公訴人認被告顏證亦、黃琪雁、陳萬
    春等人涉有前揭販賣第一級毒品海洛因、第二級毒品甲基安
    非他命犯行，以及被告盧志湘涉有前揭販賣第一級毒品海洛
    因犯行，係以被告盧志湘、陳萬春於警詢及內勤檢察官訊問
    時自白、被告黃琪雁於警詢中有自白。然按被告之所以自白
    ，其動機頗為複雜，尤其共同被告之自白涉及他人共犯者，
    刑法中僅少數犯罪對共同正犯加重其刑，其他犯罪並不加重
    處罰，則共犯承認他人共同犯罪，對於自白之被告而言，不
    僅毫無不利可言，反而可以分散責任，為減輕自己之罪責，
    不免指控他人為主犯，而其本人為從犯或事後共犯，以逃避
    或減輕應負之刑責，在此情形之下，共同被告在其自白時指
    控他人為共犯，並非不可想像，故共同被告之自白更應有補
    強證據，以證明其自白真實，此乃刑事訴訟法第一百五十六
    條第二項規定之由來。又刑事審判上之共同被告，係為訴訟
    經濟等原因，由檢察官或自訴人合併或追加起訴，或由法院
    合併審判所形成，其間各別被告及犯罪事實仍獨立存在。若
    共同被告具有共犯關係者，雖其證據資料大體上具有共通性
    ，共犯所為不利於己之陳述，固得採為其他共犯犯罪之證據
    ，然為保障其他共犯之利益，該共犯所為不利於己之陳述，
    除須無瑕疵可指外，且仍應調查其他必要之證據，以察其是
    否與事實相符，不得專憑該項陳述作為其他共犯犯罪事實之
    認定，即尚須以補強證據予以佐證，不可籠統為同一之觀察
    ；兩名以上共犯之自白，除非係對向犯之雙方所為之自白，
    因已合致犯罪構成要件之事實而各自成立犯罪外，倘為任意
    共犯、聚合犯，或對向犯之一方共同正犯之自白，不問是否
    屬於同一程序，縱所自白內容一致，因仍屬自白之範疇，究
    非自白以外之其他必要證據。故此所謂其他必要證據，應求
    諸於該等共犯自白以外，實際存在之有關被告與犯罪者間相
    關聯之一切證據；必其中一共犯之自白先有補強證據，而後
    始得以該自白為其他共犯自白之補強證據，殊不能逕以共犯
    兩者之自白相互間作為證明其中一共犯所自白犯罪事實之補
    強證據。又犯毒品危害防制條例第四條至第八條、第十條或
    第十一條之罪，供出毒品來源，因而查獲其他正犯或共犯者
    ，減輕或免除其刑，同條例第十七條第一項定有明文，則施
    用毒品之人，如供出毒品來源因而破獲，既得藉以邀求寬典
    減輕其刑，為擔保其所為不利於對向共犯之陳述之真實性，
    尤應有足以令人確信其陳述為真實之補強證據，始得據為不
    利被告之認定。查被告黃琪雁於警詢時雖供稱：都是別人打
    電話來訂購毒品，有陪「阿信」（即顏證亦）、「大象」（
    即盧志湘）外出送毒品，但次數不多，他們販賣的毒品是海
    洛因跟甲基安非他命兩種，也曾陪陳萬春運送毒品外賣，但
    因為毒品都已包裝好，所以不知是運送何種毒品，至於他們
    利潤如何分配，伊不清楚云云（見偵八三七０卷第二十九頁
    至第三十三頁）；被告陳萬春於警詢及檢察官初次訊問時供
    稱：從九十六年二月二十一日開始幫阿信送海洛因及甲基安
    非他命，甲基安非他命是零點二公克一千元、海洛因是零點
    一公克一千元，他每天做滿五千元就給現金五百元，若不到
    五千元就沒有給錢，後來大象回來，就沒有繼續作云云（見
    偵八０八三卷第九頁至第二十一頁）。惟被告黃琪雁、陳萬
    春於嗣後法院審理時均堅詞否認上情，先後兩歧，倘認渠等
    於警詢、偵查中之自白為可採，則渠等於警詢、偵查中之自
    白須具有合理性，且有足供擔保其自白其真實性之補強證據
    始可。而渠等於警詢、偵查中上開供述關於販賣對象、時間
    、地點、數量、金額等重要具體之犯罪事實，或未予交待，
    或含糊不清，渠等合理性已有缺乏，更遑論亦乏補強上開自
    白各次犯行之證據，縱使渠等於法院審理中所為辯解亦有可
    疑之處，但被告本無自證己罪之義務，自難偏採渠等於警詢
    、偵查中之自白，而入各該被告於販賣毒品之重罪。另被告
    盧志湘固於警詢供稱：有人打電話給我們（包含自己、阿信
    、洋子）訂購毒品，就由阿信將別人訂購的毒品包好交由其
    送去客戶指定地點交貨並收回買賣價金，如果阿信不在，就
    交給洋子，送貨並無酬勞但阿信會免費送一些甲基安非他命
    給其施用，陳萬春也有幫忙阿信送毒品給訂購的客戶；阿信
    的毒品來源都是向「孟姐」購得等語（見偵八三七０卷第二
    十頁至第二十六頁），嗣於同日移送內勤檢察官初次訊問時
    供稱：警詢中所述為真，毒品是阿信向「孟姐」買回後再行
    分裝，每包賣一千元，黃琪雁並沒有賣毒品且沒有出去送毒
    品，只有在其送毒品回來後，如果阿信不在，會把錢交給黃
    琪雁等語（見偵八三七０卷第八十八頁至第九十頁）；另於
    原審訊問及準備程序中均改稱：並沒有販賣毒品，警詢中所
    述是小隊長要求，海洛因是顏證亦的，甲基安非他命是其跟
    「灌腸」買的，是自己要吸食的等語（見原審卷第三十二頁
    、七十一頁）；被告盧志湘卻又於原審最後審理時供稱：其
    有販賣第二級毒品甲基安非他命給其他人，但沒有賣海洛因
    ，這是其個人行為，被告顏證亦、黃琪雁、陳萬春等人均未
    參與，當初是為了推卸自己的罪責，才會在警詢、檢察官偵
    查中說他們是共犯等語（見原審卷第二一二頁至第二一九頁
    ）。是被告盧志湘供述不僅前後反覆，且就其於警詢、內勤
    檢察官偵查中自白販賣海洛因毒品之陳述以觀，非但犯罪情
    節、手法均不一致，亦幾無具體之人、時、地、物可資比較
    查證，內容空泛，亦難認其自白販賣海洛因部分具有合理性
    。綜上所述，本件殊難以被告盧志湘、黃琪雁、陳萬春之自
    白相互間作為證明彼此所自白犯罪之補強證據，籠統作為認
    定被告盧志湘有涉犯被訴販賣第一級毒品海洛因或被告顏證
    亦、黃琪雁、陳萬春有涉犯被訴販賣第一級毒品海洛因、第
    二級毒品甲基安非他命行為之證據。
  (三)被告盧志湘固有四次販賣第二級毒品之犯行，已經本院認定
    如前，然訴訟上共同被告其間各別被告及犯罪事實仍獨立存
    在，不可籠統為同一觀察，逕以被告盧志湘上開犯行，遽認
    被告顏證亦、黃琪雁、陳萬春亦有相同之犯行。況被告盧志
    湘於原審審理時證述其販賣甲基安非他之行為均與被告顏證
    亦、黃琪雁、陳萬春無關，已如前述。再徵諸被告盧志湘與
    涉及甲基安非他命買賣之通訊監察譯文所示，均為對方直接
    與被告盧志湘聯絡，商議毒品數量、價格及交易方式，並未
    透過被告顏證亦、黃琪雁、陳萬春等人，亦未見被告盧志湘
    再轉向被告顏證亦請示，或受被告顏證亦指示前往送交毒品
    、取款等情，尚難以被告盧志湘上開甲基安非他命犯行作為
    不利於被告顏證亦、黃琪雁、陳萬春之認定。
  (四)又檢察官起訴書援引警方製作通訊監察譯文及收支簿、帳冊
    為據，而認被告顏證亦等有此部分被訴犯嫌，惟起訴書就被
    告顏證亦等人究竟係於何時間、地點與不特定人進行何種類
    之毒品交易？又各該不特定人先後所購買之毒品次數、數量
    、金額為何？凡此重要具體之犯罪事實，均有未明之處，且
    上開通訊監察譯文及收支簿、帳冊之記載，究竟那一部分之
    通訊或記載與何次犯行具有關連性，而得為證據使用，亦未
    指明，卻籠統混用為證明被告顏證亦等人數犯行之證據，不
    僅有礙被告顏證亦等人辯護權之行使，且令法院難以確定起
    訴範圍而予審理，難認檢察官就起訴之事實已盡實質闡明及
    舉證之責任。而歷審事實法院猶本於對被告有利及不利之證
    據，均應一併加以注意，依法調查之職權色彩，除原審依職
    權勘驗卷附監聽二十通交談內容並製作詳細譯文在卷（見原
    審卷第一五三頁至第一六四頁），餘係警員於偵查中提出簡
    略譯文，經本院上訴審命補送監聽錄音帶再為勘驗，依交談
    內容及先後聲音、語調，並由被告四人當庭辨認後確認各該
    電話交談者，並製作通話譯文在卷（見本院上訴審卷(一)第一
    三一頁、卷(二)第八頁至第三十九頁），除被告盧志湘自己所
    犯販賣甲基安非他命部分之通訊監察譯文，已如前述以外，
    另與本案較有關聯之幾通通訊內容略為：
  1.被告顏證亦、黃琪雁使用0000000000號行動電話
    於九十六年一月九日二十一時三十六分三十三秒至同日二十
    一時四十三分四十秒，先後與使用0000000000號
    行動電話之綽號「王傑」者通話（如附表三編號一譯文所示
    ），其中被告顏證亦與綽號「王傑」間雖有討論「王傑」欲
    要「軟的」三千元之重量若干，惟通話最後「王傑」稱：「
    我現在掛掉，不用一分鐘我馬上打給你」等語。但該日未再
    有上開二門號行動電話彼此聯繫之通訊監察譯文或監聽錄音
    帶存卷。復經本院更一審傳喚證人王傑利即上開綽號「王傑
    」之人到庭結證稱：伊與被告顏證亦於上開二通電話聯絡後
    並未再通話或聯繫，被告四人亦不曾販賣毒品海洛因或甲基
    安非他命給伊，伊係向其朋友阿水購買毒品等語（見本院上
    更一卷第一七八頁、第一七九頁），是以上開通訊監察譯文
    不足作為不利於被告等人之認定。
  2.被告盧志湘所使用之0000000000號行動電話於九
    十六年二月二十日十九時四十一分五十六秒至同日二十二時
    五分十六秒，先後與使用0000000000號行動電話
    之綽號「妙玲」者通話三通（如附表三編號二譯文所示），
    在第一通電話中，二人固先談及「女的」、「軟的」、「一
    張」，然於第二通電話中被告盧志湘稱：「如果你要女生，
    剛剛還有，你要男生，可是男生沒帶，還要去拿來湊」、「
    兩張是嗎？……你一下子要這樣，一下子又那樣。」、「這
    我沒辦法跟你保證，一個小時內一定有…。」等語。二者談
    話內容敘及「女生」、「軟的」、「男生」、「一張」、「
    二張」等固與當今實務上交易毒品之暗語相同，然綜觀上開
    通話譯文，被告盧志湘與綽號「妙玲」間就交易「男生」或
    「女生」，以及價格究為「一張」或「二張」等犯罪構成要
    件有否達成合意，已有未明。且上開通話語意隱晦不明，被
    告盧志湘復堅決否認上開通話乃談論毒品交易之情（見原審
    卷第二二０頁反面），即難徒憑上開通訊監察譯文入人於販
    賣毒品之重罪。
  3.被告盧志湘所使用之0000000000號行動電話於九
    十六年三月十九日十二時四十六分三十八秒至同日十三時三
    十七分二十八秒，先後與上開「妙玲」通話四通（如附表三
    編號四譯文所示），內容略為「妙玲」詢問被告盧志湘：「
    我想說可以拿你身邊的，拿五百。」，被告盧志湘答稱：「
    我身邊的，那只剩一點點而已。」，「妙玲」稱：「那沒關
    係啊，我只是要止一下。」，被告盧志湘答稱：「那你要拿
    軟的？」，「妙玲」稱：「對啊，軟的可以在難過時候止一
    下。」等語。則被告盧志湘表明現有之「軟的」不足五百元
    ，實際數量究為若干？已有未明，且未見被告盧志湘與「妙
    玲」最終對「軟的」之數量、價格達成合意之通話，亦難認
    被告盧志湘該次有販賣之行為，復經被告盧志湘始終堅詞否
    認上開通話乃毒品交易，實難查明該次交易之數量、價格及
    有無交貨、取款等情，亦難遽執為不利於被告等人之認定。
  4.被告陳萬春使用0000000000號行動電話於九十六
    年三月十九日十八時五分五十六秒至同日十八時五十七分三
    十九秒，先後與使用0000000000號行動電話之綽
    號「王傑」者通話（如附表三編號五譯文所示），其中「王
    傑」雖提到要「先拿五百」等語，但二人並無隻字片語或暗
    語涉及何種類毒品交易情事，自不能妄加揣測係有關毒品買
    賣之事。況證人王傑利即上開綽號「王傑」之人到庭證述其
    未曾向被告等四人購買毒品，已如前述，縱令上開通話內容
    殊為可疑，別無其他證據可以澄清上開通話內容之真意及實
    情，則難以上開語意不明之通訊監察譯文作為不利於被告等
    人之認定。
  (五)公訴意旨雖舉卷附其他之臺北市政府警察局刑事警察大隊執
    行通訊監察案件譯文，欲以此佐證被告顏證亦、黃琪雁、陳
    萬春等人確有販賣第一級毒品海洛因、第二級毒品甲基安非
    他命之犯行，以及被告盧志湘確有販賣第一級毒品海洛因之
    犯行，姑不論該監聽譯文所監聽之行動電話門號持用人是否
    均為本案被告顏證亦、盧志湘、黃琪雁、陳萬春等人所使用
    ，縱然被告等人既無法交代譯文中所指為何，惟「被告無自
    證己罪之義務」，當無法據此推論被告犯行確實存在，此乃
    當然之理，況檢察官並未具體指出向被告顏證亦、陳萬春、
    黃琪雁、盧志湘等人買受毒品的人是何人，在何時地以何價
    格購買何種毒品，亦未指出被告盧志湘、陳萬春、黃琪雁等
    人究係運送何種毒品給予何人，致無從傳喚買主以供查證，
    自難僅以電話譯文中似有關於毒品、價錢之含糊對話，即得
    遽行推斷被告等人必有販賣毒品予他人之犯行。另就扣案之
    收支簿、帳冊內容觀之，固有「男」、「女」、「張」、「
    袋」等記載，惟究係指何物、事，是否即為毒品、係何種毒
    品、交易情節為何等，均未見檢察官舉證說明或是提供證據
    方法以供查證，顯有違現行刑事訴訟採取之「改良式當事人
    進行主義」之意涵。況前開通話譯文內容或收支簿、帳冊就
    涉及「硬的」、「軟的」、「男」、「女」等部分，均簡短
    且隱諱不明，不僅果否攸關毒品之事，已難究明。縱或佐以
    法院辦理毒品案件之實務經驗認定係疑似第一級毒品海洛因
    、第二級毒品甲基安非他命之代號，雖有可能為毒品交易之
    可疑情節，然是否屬交易，若是，則交易之種類、數量、金
    額以及確否有意並已完成毒品交易，或僅止於探詢行情甚或
    虛誇打誑而無交易之意，諸此各節胥無從單憑該監聽、收支
    簿、帳冊內容獲致釐清，是在缺乏其他補強證據相佐下，實
    難僅依上揭語意不明而有多樣可能性之監聽譯文、收支簿、
    帳冊等，遽以推論被告陳萬春、顏證亦、黃琪雁亦或盧志湘
    即有上開被訴販賣毒品予不特定他人之犯行。
  (六)況本件警方自九十六年一月十二日上午十時起至同年四月八
    日上午十時止，即對被告顏證亦、陳萬春、盧志湘等人展開
    長達將近四個月的監聽等情，此有附卷之通訊監察書影本可
    資佐證，苟被告等人確有如此部分被訴多次販賣毒品海洛因
    或甲基安非他命之犯行，甚至被告等人均有運送毒品予欲購
    買毒品之不特定人，則警方在監聽到此等訊息後，大可在被
    告等人交付毒品予買主前埋伏，俟被告交付毒品予買主時，
    再加以逮捕而人贓俱獲，惟卷內並無此等人贓俱獲之資料，
    致無從得知到底向被告等人購買毒品的人是何人，自無從傳
    喚「買主」到庭釐清到底被告是否有販賣毒品予彼等？尚難
    僅憑通訊監察譯文中被告等人間或被告與他人間之對話有隱
    涉到毒品之事，即遽謂被告等人必有此部分被訴販賣毒品之
    犯行。
  (七)至於扣案之第一級毒品海洛因雖有十包，惟合計驗後淨重僅
    有四點二三公克，另扣案之第二級毒品甲基安非他命共九包
    ，驗前總毛重為二四點六八公克，此有法務部調查局鑑定書
    、交通部民用航空局航空醫務中心毒品鑑定書、內政部警政
    署九十六年五月二十九日刑鑑字第０九六００六五八八一號
    鑑定書等資料附卷可稽，數量均非龐大，無論販賣、轉讓甚
    或供自己吸食，均有可能，又扣案之毒品雖有分裝，而毒品
    海洛因有摻加葡萄糖等情，然此等情狀亦為施用毒品者購入
    毒品以後一般會為之行為，並無證據證明被告等人係基於營
    利意圖而販入，自難執為推論被告等人必有販賣之行為。而
    扣案之分裝袋、電子磅秤、分裝杓、使用過之分裝袋等物係
    供分裝、秤重所用，亦無法認定必屬販賣工具。至於扣案之
    吸食器、葡萄糖、玻璃球等物，僅能證明被告等人或曾有施
    用毒品之行為，而無法據以認定被告等人有何販賣毒品之行
    為。
六、綜上所述，就前開卷附之證據資料，逐一調查、審理並詳予
    審酌後，仍無從認定被告顏證亦、黃琪雁、陳萬春有販賣第
    一級毒品海洛因、第二級毒品甲基安非他命之犯行，以及被
    告盧志湘有販賣第一級毒品之海洛因犯行，或是有與他人共
    同販賣毒品之行為之確切心證，檢察官亦未再行提出足以證
    明被告等人有此部分被訴犯罪事實之積極證據，並說明其證
    據方法與待證事實之關係，而未達於一般人均不致有所懷疑
    之程度，此外，復查無其他積極事證足認被告等人有公訴人
    所指此部分販賣第一級毒品或第二級毒品犯行，原審基此以
    不能證明被告顏證亦、黃琪雁、陳萬春等人犯罪，以及不能
    證明被告盧志湘犯販賣第一級毒品罪，而諭知其等上開部分
    無罪之判決，經核並無違誤。檢察官上訴仍執陳詞，指摘原
    判決此部分無罪諭知為不當，顯無理由。檢察官上訴意旨又
    以：原審未就檢察官指傳證人即共同被告陳萬春、黃琪雁於
    其到場接受訊問後，針對所訊問之個別具體問題，判斷其陳
    述是否恐入己於罪，即概括准其拒絕回答一切問題，顯有未
    盡調查之能事云云，惟縱再命共同被告陳萬春、黃琪雁以證
    人身分到庭接受詰問，亦因前述理由而不能動搖原判決而為
    被告顏證亦、盧志湘、黃琪雁、陳萬春4人不利之認定，且
    本院蒞庭公訴人亦未聲請調查上開證據，故無以共同被告陳
    萬春、黃琪雁為證人予以調查之必要，附此指明。從而，檢
    察官本件此部分上訴為無理由，應予駁回。
據上論斷，應依刑事訴訟法第三百六十八條、三百六十九條第一
項前段、第三百六十四條、第二百九十九條第一項前段，毒品危
害防制條例第四條第二項、第十七條第二項、第十九條第一項，
刑法第十一條前段、第四十七條第一項、第五十一條第五款，判
決如主文。
本案經檢察官壽勤偉到庭執行職務。
中    華    民    國   100    年    8     月    9     日
                  刑事第六庭審判長法  官  邱同印
                                  法  官  郭豫珍
                                  法  官  何信慶
以上正本證明與原本無異。
檢察官及被告盧志湘部分如不服本判決，應於收受送達後10日內
向本院提出上訴書狀，其未敘述上訴之理由者並得於提起上訴後
10日內向本院補提理由書（均須按他造當事人之人數附繕本）「
切勿逕送上級法院」。
其餘部分檢察官如不服本判決，應於收受送達後10日內向本院提
出上訴書狀，其未敘述上訴之理由者並得於提起上訴後10日內向
本院補提理由書（均須按他造當事人之人數附繕本）「切勿逕送
上級法院」。刑事妥速審判法第9條：
除前條情形外，第二審法院維持第一審所為無罪判決，提起上訴
之理由，以下列事項為限：
一、判決所適用之法令牴觸憲法。
二、判決違背司法院解釋。
三、判決違背判例。
刑事訴訟法第 377 條至第 379 條、第 393 條第 1 款之規定，
於前項案件之審理，不適用之。
                                  書記官  王泰元
中    華    民    國   100    年    8     月    16    日
毒品危害防制條例第4條
製造、運輸、販賣第一級毒品者，處死刑或無期徒刑；處無期徒
刑者，得併科新臺幣2 千萬元以下罰金。
製造、運輸、販賣第二級毒品者，處無期徒刑或7 年以上有期徒
刑，得併科新臺幣1 千萬元以下罰金。
製造、運輸、販賣第三級毒品者，處5 年以上有期徒刑，得併科
新臺幣7 百萬元以下罰金。
製造、運輸、販賣第四級毒品者，處3 年以上10年以下有期徒刑
，得併科新臺幣3 百萬元以下罰金。
製造、運輸、販賣專供製造或施用毒品之器具者，處1年以上7年
以下有期徒刑，得併科新臺幣1 百萬元以下罰金。
前五項之未遂犯罰之。
┌───────────────────────────────────────────────────┐
│附表一：                                                                                              │
├──┬──────┬────┬────┬────┬─────┬────────────────────┤
│編號│販賣時間、地│販賣對象│毒品品項│所犯罪名│諭知之主刑│               諭知之從刑               │
│    │點          │        │及價額（│        │          │                                        │
│    │            │        │新臺幣）│        │          │                                        │
├──┼──────┼────┼────┼────┼─────┼────────────────────┤
│ 一 │九十六年一月│綽號「阿│第二級毒│販賣第二│處有期徒刑│未扣案之販賣第二級毒品所得新臺幣貳仟元沒│
│    │三十日二十三│丸」    │品甲基安│級毒品，│參年拾月。│收，如全部或一部不能沒收時，以其財產抵償│
│    │時十三分許、│        │非他命，│累犯。  │          │之；未扣案之門號0000000000號行│
│    │（改制前）台│        │二千元  │        │          │動電話機具壹支（不含ＳＩＭ卡壹枚）沒收，│
│    │北縣中和市中│        │        │        │          │如全部或一部不能沒收時，追徵其價額。    │
│    │山路某處    │        │        │        │          │                                        │
├──┼──────┼────┼────┼────┼─────┼────────────────────┤
│ 二 │九十六年二月│綽號「毛│第二級毒│販賣第二│處有期徒刑│未扣案之販賣第二級毒品所得新臺幣伍佰元沒│
│    │一日十六時四│毛」    │品甲基安│級毒品，│參年捌月。│收，如全部或一部不能沒收時，以其財產抵償│
│    │十分、（改制│        │非他命，│累犯。  │          │之；未扣案之門號0000000000號行│
│    │前）台北縣蘆│        │五百元  │        │          │動電話機具壹支（不含ＳＩＭ卡壹枚）沒收，│
│    │洲市「毛毛」│        │        │        │          │如全部或一部不能沒收時，追徵其價額。    │
│    │住處樓下    │        │        │        │          │                                        │
├──┼──────┼────┼────┼────┼─────┼────────────────────┤
│ 三 │九十六年二月│綽號「小│第二級毒│販賣第二│處有期徒刑│未扣案之販賣第二級毒品所得新臺幣肆仟伍佰│
│    │一日十六時二│芳」    │品甲基安│級毒品，│肆年。    │元沒收，如全部或一部不能沒收時，以其財產│
│    │十三分許、「│        │非他命，│累犯。  │          │抵償之；未扣案之門號0000000000│
│    │小芳」住處  │        │四千五百│        │          │號行動電話機具壹支（不含ＳＩＭ卡壹枚）沒│
│    │            │        │元      │        │          │收，如全部或一部不能沒收時，追徵其價額。│
├──┼──────┼────┼────┼────┼─────┼────────────────────┤
│ 四 │九十六年三月│綽號「妙│第二級毒│販賣第二│處有期徒刑│未扣案之販賣第二級毒品所得新臺幣貳仟元沒│
│    │十日上午十時│玲」    │品甲基安│級毒品，│參年拾月。│收，如全部或一部不能沒收時，以其財產抵償│
│    │零七分許、「│        │非他命，│累犯。  │          │之；未扣案之門號0000000000號行│
│    │妙玲」住處樓│        │二千元  │        │          │動電話機具壹支（不含ＳＩＭ卡壹枚）沒收，│
│    │下          │        │        │        │          │如全部或一部不能沒收時，追徵其價額。    │
└──┴──────┴────┴────┴────┴─────┴────────────────────┘
附表二:通訊監察譯文
編號一
┌──┬─────┬─────┬────────────────┬───────┐
│時間│發話方(A) │受話方(B) │         內        容           │ 備      註   │
├──┼─────┼─────┼────────────────┼───────┤
│0130│0000000000│0000000000│A:你在做什麼?                   │見本院上訴審卷│
│2117│阿丸      │盧志湘    │B:我在開車。                    │二第八頁至第十│
│49秒│          │          │A:啊?                           │頁之附件一、編│
│    │          │          │B:開車。                        │號一之監聽譯文│
│    │          │          │A:什麼啦。                      │              │
│    │          │          │B:怎樣啦，我在開車啦。          │              │
│    │          │          │A:喔。開車、開車。              │              │
│    │          │          │B:哼啊，怎麼樣。                │              │
│    │          │          │A:沒有啦，等下回去在跟你說，我在│              │
│    │          │          │  幫我阿嬤做頭七。              │              │
│    │          │          │B:喔喔喔。                      │              │
│    │          │          │A:等下回去你有空嗎?             │              │
│    │          │          │B:怎樣你講啊。                  │              │
│    │          │          │A:要拿兩張啦。                  │              │
│    │          │          │B:可以呀。                      │              │
│    │          │          │A:啊要珠子喔。                  │              │
│    │          │          │B:我都在外面耶。                │              │
│    │          │          │A:我現在人也還在外面。          │              │
│    │          │          │B:廢話，我在外面我沒有球啦。    │              │
│    │          │          │A:想辦法啦，不然我沒有辦法啦，來│              │
│    │          │          │  那麼多人咧。                  │              │
│    │          │          │B:你的球呢?                     │              │
│    │          │          │A:哼啦。                        │              │
│    │          │          │B:球放到哪裡去?                 │              │
│    │          │          │A:想個辦法啦。                  │              │
│    │          │          │B:球放到哪裡去?                 │              │
│    │          │          │A:丟掉了啦。                    │              │
│    │          │          │B:丟掉了，你把它拿去丟掉!       │              │
│    │          │          │A:那個已經爛掉，都裂開了。      │              │
│    │          │          │B:好啦好啦。                    │              │
│    │          │          │A:我要回去時再打給你。          │              │
│    │          │          │B:好，OK。                      │              │
├──┼─────┼─────┼────────────────┼───────┤
│0130│0000000000│0000000000│B:你到家了沒有?                 │              │
│2215│阿丸      │盧志湘    │A:還沒，要到11點多才回去。      │              │
│29秒│          │          │B:你人在哪裡?                   │              │
│    │          │          │A:我在板橋。                    │              │
│    │          │          │B:如果你需要，拿去板橋也可以。  │              │
│    │          │          │A:人多，生意才好做啊，還比較好打│              │
│    │          │          │  廣告，哈哈，人家跟你探說你這哪│              │
│    │          │          │  裡買的，這麼好，你還可以跟他報│              │
│    │          │          │  過來找我。                    │              │
│    │          │          │B:哈哈。                        │              │
│    │          │          │A:怕是派出所跟你問你這是哪裡買的│              │
│    │          │          │  。                            │              │
│    │          │          │B:幹，哈哈。                    │              │
│    │          │          │A:哈，我跟你準備好了，我人在三重│              │
│    │          │          │  這裡。你就打電話打來就好。    │              │
├──┼─────┼─────┼────────────────┼───────┤
│0130│0000000000│0000000000│A:我要回去啦。                  │              │
│2303│阿丸      │盧志湘    │B:你回去要多久?                 │              │
│44秒│          │          │A:20幾分啦。                    │              │
│    │          │          │B:那我直接過去喔。              │              │
│    │          │          │A:好啦。                        │              │
├──┼─────┼─────┼────────────────┼───────┤
│0130│0000000000│0000000000│B:你現在在哪裡?7-11喔?          │              │
│2313│阿丸      │盧志湘    │A:對啊。                        │              │
│15秒│          │          │B:我現在要過大漢橋喔，等一下。  │              │
└──┴─────┴─────┴────────────────┴───────┘
編號二
┌──┬─────┬─────┬────────────────┬───────┐
│時間│發話方(A) │受話方(B) │         內        容           │ 備      註   │
├──┼─────┼─────┼────────────────┼───────┤
│0201│0000000000│0000000000│A:ㄟ。                          │見本院上訴審卷│
│1532│毛毛      │盧志湘    │B:ㄟ，怎樣。                    │二第十頁之附件│
│27秒│          │          │A:在幹嘛?                       │一、編號二之監│
│    │          │          │B:沒有幹嘛呀。                  │聽譯文        │
│    │          │          │A:在哪裡呀?500可不可以呀?       │              │
│    │          │          │B:媽的畢呀500。                 │              │
│    │          │          │A:ㄏㄏ(笑聲)。                  │              │
│    │          │          │B:好啦，等下再說。              │              │
│    │          │          │A:啊?                           │              │
│    │          │          │B:等一下啦，我打給你就下來。    │              │
│    │          │          │A:好，500喔，打給我就下來，拜拜 │              │
│    │          │          │  ，打電話到家裡喔，好，拜拜。  │              │
│    │          │          │B:嗯，好。                      │              │
├──┼─────┼─────┼────────────────┤              │
│0201│0000000000│0000000000│A:我到了，你下來。              │              │
│1640│盧志湘    │毛毛      │B:好。                          │              │
│10秒│          │          │                                │              │
└──┴─────┴─────┴────────────────┴───────┘
編號三
┌──┬─────┬─────┬────────────────┬───────┐
│時間│發話方(A) │受話方(B) │         內        容           │ 備      註   │
├──┼─────┼─────┼────────────────┼───────┤
│0201│0000000000│0000000000│A:喂。                          │見本院上訴審卷│
│1522│小芳      │盧志湘    │B:喂。                          │二第十頁至第十│
│55秒│          │          │A:你剛剛在睡覺喔。              │二頁之附件一、│
│    │          │          │B:我在睡覺啊，現在是你在睡覺啊。│編號三之監聽譯│
│    │          │          │A:嗯，沒有，那是我朋友問說你那邊│文，及本院卷第│
│    │          │          │  多少錢?                       │二三七頁反至第│
│    │          │          │B:這樣子是啊，那現在他走了啊?   │二三八頁之勘驗│
│    │          │          │A:走了?什麼他走了?              │譯文          │
│    │          │          │B:就你朋友啊。                  │              │
│    │          │          │A:沒有，他叫我先幫他問啊，問多少│              │
│    │          │          │  錢                            │              │
│    │          │          │B:那還需要問嗎?                 │              │
│    │          │          │A:要啊，你幫他問啊。            │              │
│    │          │          │B:所以現在還需要問是啊。一個嗎? │              │
│    │          │          │A:哼呀，一個多少錢啊?           │              │
│    │          │          │B:一個45。                      │              │
│    │          │          │A:45，是喔，那如果等下問，他說好│              │
│    │          │          │  的話，你要多久?               │              │
│    │          │          │B:看他是人在哪裡，要送到哪裡呀? │              │
│    │          │          │A:應該是我這邊吧!               │              │
│    │          │          │B:這樣子喔，那他如果是決定要的話│              │
│    │          │          │  ，現在就可以啊。我現在永和這邊│              │
│    │          │          │  還沒送嘛。                    │              │
│    │          │          │A:喔，是喔!那我馬上打。         │              │
│    │          │          │B:好、好、OK。                  │              │
├──┼─────┼─────┼────────────────┤              │
│0201│0000000000│0000000000│A:我買陽春麵喔，等一下就直接上來│              │
│1623│盧志湘    │小芳      │  囉。                          │              │
│6秒 │          │          │B:喔，好。                      │              │
├──┼─────┼─────┼────────────────┤              │
│0201│0000000000│0000000000│A:剛忘了跟你講，你那邊場子都是到│              │
│1644│小芳      │盧志湘    │  幾點休息? 我是說你要過來聊天的│              │
│45秒│          │          │  話，要先打個電話給我。        │              │
│    │          │          │B:不一定啦。好啦，我知道，謝謝。│              │
└──┴─────┴─────┴────────────────┴───────┘
編號四
┌──┬─────┬─────┬────────────────┬───────┐
│時間│發話方(A) │受話方(B) │         內        容           │ 備      註   │
├──┼─────┼─────┼────────────────┼───────┤
│0310│0000000000│0000000000│A:喂。                          │見本院上訴審卷│
│0938│妙玲      │盧志湘    │B:喂，正在打簡訊給你說。        │二第十九頁之附│
│5秒 │          │          │A:有夠難找你的，快要死了。      │件一、編號九之│
│    │          │          │B:睡兩天喔。                    │監聽譯文      │
│    │          │          │A:兩張啦。                      │              │
│    │          │          │B:這樣喔，好啦。                │              │
│    │          │          │A:人家就要跟你拿了說。          │              │
│    │          │          │B:瞭解瞭解。                    │              │
│    │          │          │A:叫我跟你拿說他也要粗的，結果都│              │
│    │          │          │  打不通。                      │              │
│    │          │          │B:我就睡著了啊。                │              │
│    │          │          │A:現在趕快幫我處理。            │              │
│    │          │          │B:好啦，OK，半小時之內。        │              │
├──┼─────┼─────┼────────────────┼───────┤
│0310│0000000000│0000000000│A:我要拿上次，你最後一次拿給我的│              │
│0938│妙玲      │盧志湘    │  那種啦。                      │              │
│47秒│          │          │B:我知道我知道。                │              │
├──┼─────┼─────┼────────────────┼───────┤
│0310│0000000000│0000000000│A:直接開進來就好。              │              │
│1003│妙玲      │盧志湘    │B:到門口嗎?好。                 │              │
│9秒 │          │          │                                │              │
├──┼─────┼─────┼────────────────┼───────┤
│0310│0000000000│0000000000│B:我到你家巷子了。              │              │
│1007│妙玲      │盧志湘    │A:好，那我先下去了。            │              │
│27秒│          │          │                                │              │
└──┴─────┴─────┴────────────────┴───────┘
附表三：通訊監察譯文
編號一
┌──┬─────┬─────┬────────────────┬───────┐
│時間│發話方(A) │受話方(B) │        內        容            │ 備      註   │
├──┼─────┼─────┼────────────────┼───────┤
│0109│0000000000│0000000000│A:喂，我現在想說...你之前不是還 │見本院上訴審卷│
│2136│王傑      │顏證亦    │  有軟的嗎。                    │二第三十五頁至│
│33秒│          │          │B:ㄟ。                          │第三十七頁附件│
│    │          │          │A:現在還有嗎?                   │二、編號四之監│
│    │          │          │B:現在，現在沒有了。            │聽譯文        │
│    │          │          │A:喔。                          │              │
│    │          │          │B:你還想要打軟的?               │              │
│    │          │          │A:沒有啦。                      │              │
│    │          │          │B:啊，不要碰那個啦。            │              │
│    │          │          │A:沒有啦，你跟你姐拿，是要多少錢│              │
│    │          │          │  ?                             │              │
│    │          │          │B:啊?                           │              │
│    │          │          │A:沒有啦，我是說麻煩你幫我一下  │              │
│    │          │          │  ...要錢要多少錢?              │              │
│    │          │          │B:你說一錢喔。                  │              │
│    │          │          │A:不管多少嘛?2、3千也好，有辦法 │              │
│    │          │          │  ，範圍內，你跟他開口說你要多少│              │
│    │          │          │  的範圍內，這樣好不好?         │              │
│    │          │          │B:要幹什麼?要用差的還是用現金?  │              │
│    │          │          │A:現金、現金、現金。            │              │
│    │          │          │B:我問問看，我沒有拿過。        │              │
│    │          │          │A:沒有啦，我是希望喔，至少喔，你│              │
│    │          │          │  也看我自己... 最近，不會說啦，│              │
│    │          │          │  反正沾上了。                  │              │
│    │          │          │B:你沾上了?                     │              │
│    │          │          │A:嘿咩。                        │              │
│    │          │          │B:喔，我就是要阻止你們這群不要碰│              │
│    │          │          │  這個，啊你們...               │              │
│    │          │          │A:ㄏㄏ(笑聲)。                  │              │
│    │          │          │B:我真的被你們這些人打敗。      │              │
│    │          │          │A:要拿是不是啦?                 │              │
│    │          │          │B:哼啊。                        │              │
│    │          │          │A:好啦，我問問看，我等下打給你。│              │
│    │          │          │B:好啦，你幫我問問看。          │              │
├──┼─────┼─────┼────────────────┼───────┤
│0109│0000000000│0000000000│A:喂。                          │見本院上訴審卷│
│2143│黃琪雁(A) │王傑(C)   │B:喂。                          │二第三十七頁至│
│40秒│顏證亦(B) │          │A:3千。                         │第三十九頁附件│
│    │          │          │B:哼，多少。                    │二、編號五之監│
│    │          │          │A:3千。                         │聽譯文        │
│    │          │          │B:你是誰?                       │              │
│    │          │          │A:我是他女朋友啦。喂。          │              │
│    │          │          │B:喂。                          │              │
│    │          │          │A:我阿信的女朋友啊。            │              │
│    │          │          │B:誰啦?                         │              │
│    │          │          │A:阿信的女朋友。                │              │
│    │          │          │B:他怎麼不自己打給我，怎麼叫你打│              │
│    │          │          │  ?                             │              │
│    │          │          │A:他在跟他朋友說話呀。你等一下。│              │
│    │          │          │B:哼哼。                        │              │
│    │          │          │C:喂。                          │              │
│    │          │          │B:喂。哼哼。                    │              │
│    │          │          │C:就我老婆跟你說的這樣啊。      │              │
│    │          │          │B:沒有啦，我想怎麼可能會有女人。│              │
│    │          │          │  你說怎樣?                     │              │
│    │          │          │C:3千咩。                       │              │
│    │          │          │B:哼，多少。                    │              │
│    │          │          │C:啊?                           │              │
│    │          │          │B:多少啊?                       │              │
│    │          │          │C:多少，你想外面3千多少的量啊。 │              │
│    │          │          │B:我想不出來啊?你就跟我說咩。   │              │
│    │          │          │C:嗯?                           │              │
│    │          │          │B:你就跟我說多少就多少啊。      │              │
│    │          │          │C:1千是0.12。                   │              │
│    │          │          │B:你說1張0.12。                 │              │
│    │          │          │C:嗯。我要3張。你就... 不含袋啦 │              │
│    │          │          │  ，啊，你就乘以3張的量就對啦。 │              │
│    │          │          │B:0.12，這樣就3.6了耶。         │              │
│    │          │          │C:對啊。                        │              │
│    │          │          │B:這樣就半錢了耶。              │              │
│    │          │          │C:0.36啦。                      │              │
│    │          │          │B:好，我現在掛掉，不用一分鐘我馬│              │
│    │          │          │  上打給你。                    │              │
│    │          │          │C:好。                          │              │
└──┴─────┴─────┴────────────────┴───────┘
編號二
┌──┬─────┬─────┬────────────────┬───────┐
│時間│發話方(A) │受話方(B) │         內        容           │ 備      註   │
├──┼─────┼─────┼────────────────┼───────┤
│0220│0000000000│0000000000│A:喂，大象，我妙玲啦。          │見本院上訴審卷│
│0941│妙玲      │盧志湘    │B:喂，你說，我知道。            │二第十二頁至第│
│56秒│          │          │A:你那裡有嗎?                   │十三頁附件一、│
│    │          │          │B:女的嗎?                       │編號四之監聽譯│
│    │          │          │A:哼啊。                        │文            │
│    │          │          │B:有。                          │              │
│    │          │          │A:你現在在那裡?                 │              │
│    │          │          │B:我現在要去中和，我已經要上高架│              │
│    │          │          │  橋了，我到中和辦個事情，就馬上│              │
│    │          │          │  回來了。                      │              │
│    │          │          │A:差不多要多久?                 │              │
│    │          │          │B:要一個小時。                  │              │
│    │          │          │A:要一個小時，好啦。軟的啊。    │              │
│    │          │          │B:回來打給你喔?                 │              │
│    │          │          │A:哼啊，你會不會很晚呀?         │              │
│    │          │          │B:不會呀，就差不多一個小時。    │              │
│    │          │          │A:好啦。                        │              │
│    │          │          │B:你的電話打給你沒關係喔?       │              │
│    │          │          │A:沒有關係，不然我等下在打，現在│              │
│    │          │          │  幾點?                         │              │
│    │          │          │B:要八點啦。                    │              │
│    │          │          │A:那你差不多幾點?               │              │
│    │          │          │B:差不多一個小時的時間啊，我回來│              │
│    │          │          │  先打電話給你。                │              │
│    │          │          │A:好啦。                        │              │
│    │          │          │B:多少呀?                       │              │
│    │          │          │A:一張啦。                      │              │
│    │          │          │B:喔，瞭解。                    │              │
├──┼─────┼─────┼────────────────┼───────┤
│0220│0000000000│0000000000│A:快到了嗎?                     │              │
│2123│妙玲      │盧志湘    │B:我還在三重這等。如果你要【女生│              │
│59秒│          │          │  】，剛剛還有，你要【男生】，可│              │
│    │          │          │  是【男生】沒帶，還要去拿來湊。│              │
│    │          │          │A:蛤..還要等多久?               │              │
│    │          │          │B:還要等人家拿過來。            │              │
│    │          │          │A:那不用了，你先拿那個來給我。  │              │
│    │          │          │B:兩張是嗎?人家也是要出去了，就 │              │
│    │          │          │  在這附近而已。你一下子要這樣，│              │
│    │          │          │  一下子又那樣。                │              │
│    │          │          │A:你剛剛跟我講現有，怎麼現在又這│              │
│    │          │          │  樣?還要等多久。               │              │
│    │          │          │B:這我沒辦法跟你保證，一個小時內│              │
│    │          │          │  一定有，就在這附近而已啦，事情│              │
│    │          │          │  處理完就可以了。              │              │
├──┼─────┼─────┼────────────────┤              │
│0220│0000000000│0000000000│A:我從你那個巷子進去，直接交到你│              │
│2205│盧志湘    │妙玲      │  那裡去。                      │              │
│16秒│          │          │B:好好。                        │              │
└──┴─────┴─────┴────────────────┴───────┘
編號三
┌──┬─────┬─────┬────────────────┬───────┐
│時間│發話方(A) │受話方(B) │         內        容           │ 備      註   │
├──┼─────┼─────┼────────────────┼───────┤
│0220│0000000000│0000000000│B:ㄟ，你說。                    │見本院上訴審卷│
│2115│阿丸      │盧志湘    │A:一個多少呀。                  │二第十三頁至第│
│45秒│          │          │B:45。                          │十六頁附件一、│
│    │          │          │A:要到45喔?                     │編號五之監聽譯│
│    │          │          │B:對呀，過年時漲價的。          │文            │
│    │          │          │A:之前就45了，還過年。          │              │
│    │          │          │B:沒有啦，之前我跟你說40啦。    │              │
│    │          │          │A:欠500可不可以?                │              │
│    │          │          │B:你要叫我跟誰說?               │              │
│    │          │          │A:我怎麼知道你要跟誰說?         │              │
│    │          │          │B:要我跟人家講欠500這樣喔?      │              │
│    │          │          │A:ㄏㄏ(笑聲)。你在那裡呀?       │              │
│    │          │          │B:我在三重呀。嗯，你有要喔。    │              │
│    │          │          │A:要45喔?                       │              │
│    │          │          │B:要呀。                        │              │
│    │          │          │A:這麼貴。                      │              │
│    │          │          │B:我哪有辦法。                  │              │
│    │          │          │A:你跟阿信拿的喔?               │              │
│    │          │          │B:嗯?                           │              │
│    │          │          │A:你要跟阿信拿喔?               │              │
│    │          │          │B:目前是找他啦，但是我在想要找別│              │
│    │          │          │  人啊。                        │              │
│    │          │          │A:你要找別人?                   │              │
│    │          │          │B:對呀。                        │              │
│    │          │          │A:他之前有打給我，我沒有聽。    │              │
│    │          │          │B:什麼時候打的?                 │              │
│    │          │          │A:嗯，除夕過的隔天吧，他還有傳簡│              │
│    │          │          │  訊給我，說恭喜發財那些的，我哪│              │
│    │          │          │  知。                          │              │
│    │          │          │B:喔，那個也沒什麼啊，過年傳個恭│              │
│    │          │          │  喜發財的簡訊，這樣而已呀。    │              │
│    │          │          │A:那要拿你要你去拿呀?           │              │
│    │          │          │B:不然你去跟他拿。              │              │
│    │          │          │A:我不要啦。                    │              │
│    │          │          │B:對嘛，你等我一下啊。          │              │
│    │          │          │A:還要等喔。                    │              │
│    │          │          │B:不然打來就馬上要喔。          │              │
│    │          │          │A:ㄏㄏ(笑聲)                    │              │
│    │          │          │B:等一下啦，現在我在忙。        │              │
│    │          │          │A:還在忙?                       │              │
│    │          │          │B:哼呀，等忙完啦，再一小時。    │              │
│    │          │          │A:還要一小時喔。                │              │
│    │          │          │B:不然怎麼辦，我也沒辦法。      │              │
│    │          │          │A:阿信在那裡喔。                │              │
│    │          │          │B:對啊(收訊不清)?               │              │
│    │          │          │A:阿信在你那裡喔?               │              │
│    │          │          │B:沒有啦，我在他這裡啦，問那麼多│              │
│    │          │          │  要幹嘛? 這支有人在聽，你問那麼│              │
│    │          │          │  多要幹嘛?                     │              │
│    │          │          │A:好啦、好啦。                  │              │
│    │          │          │(錄音帶換面)                    │              │
│    │          │          │B:我在打給你啦，好不好。        │              │
│    │          │          │A:不要啦，不要上去啦。          │              │
│    │          │          │B:對呀。                        │              │
│    │          │          │A:等下他一定又叫我衝去加油站那裡│              │
│    │          │          │  。                            │              │
│    │          │          │B:你衝過來，現在也沒辦法，現在東│              │
│    │          │          │  西還沒回來呀。                │              │
│    │          │          │A:好啦好啦。                    │              │
│    │          │          │B:等下打給你啦。                │              │
│    │          │          │A:好啦好啦。                    │              │
├──┼─────┼─────┼────────────────┼───────┤
│0220│0000000000│0000000000│A:還沒到喔?                     │              │
│2218│阿丸      │盧志湘    │B:已經過忠孝橋了。過去就快到你那│              │
│33秒│          │          │  邊了。                        │              │
│    │          │          │A:喔，好啦。                    │              │
└──┴─────┴─────┴────────────────┴───────┘
編號四
┌──┬─────┬─────┬────────────────┬───────┐
│時間│發話方(A) │受話方(B) │         內        容           │ 備      註   │
├──┼─────┼─────┼────────────────┼───────┤
│0319│0000000000│0000000000│A:幫我拿一張。                  │見本院上訴審卷│
│1246│妙玲      │盧志湘    │B:一千的喔?                     │二第二十五頁至│
│38秒│          │          │A:對。                          │第二十六頁附件│
│    │          │          │B:一個鐘頭之後吧，我在板橋，還是│一、編號十三之│
│    │          │          │  我叫另外那個人拿過去。        │監聽譯文      │
│    │          │          │A:我想說可以拿你身邊的，拿500。 │              │
│    │          │          │B:我身邊的，那只剩一點點而已。  │              │
│    │          │          │A:沒關係啊，我只是要止一下。    │              │
│    │          │          │B:那你要拿軟的?                 │              │
│    │          │          │A:對啊，軟的可以在難過的時候止一│              │
│    │          │          │  下。                          │              │
│    │          │          │B:我聯絡一下再通知你。          │              │
├──┼─────┼─────┼────────────────┤              │
│0319│0000000000│0000000000│A:不是說要打給我?               │              │
│1255│妙玲      │盧志湘    │B:還沒聯絡好，我聯絡好打過去。  │              │
│55秒│          │          │A:你是怎樣，你要過來嗎?         │              │
│    │          │          │B:東西在送到你面前的之前，我會打│              │
│    │          │          │  個電話告訴你是我來還是我叫人來│              │
│    │          │          │  ，會你個心理準備。你緊張啥?   │              │
│    │          │          │A:好啦。                        │              │
├──┼─────┼─────┼────────────────┤              │
│0319│0000000000│0000000000│A:差不多20至30分鐘我到。        │              │
│1317│盧志湘    │妙玲      │B:你到喔。                      │              │
│22秒│          │          │A:我進到巷子，你就要下來喔。    │              │
├──┼─────┼─────┼────────────────┤              │
│0319│0000000000│0000000000│A:我媽在樓下。                  │              │
│1337│妙玲      │盧志湘    │B:了解。那你可以先出來了。      │              │
│28秒│          │          │A:好。                          │              │
└──┴─────┴─────┴────────────────┴───────┘
編號五
┌──┬─────┬─────┬────────────────┬───────┐
│時間│發話方(A) │受話方(B) │         內        容           │ 備      註   │
├──┼─────┼─────┼────────────────┼───────┤
│0319│0000000000│0000000000│B:王傑你好，一樣嗎?             │見本院上訴審卷│
│1805│王傑      │陳萬春    │A:對。                          │二第二十九頁至│
│56秒│          │          │B:幾點?                         │第三十一頁附件│
│    │          │          │A:現在啊。                      │二、編號二之監│
│    │          │          │B:好，不過我要先去一下其他地方。│聽譯文        │
│    │          │          │A:我現在先拿五百。              │              │
├──┼─────┼─────┼────────────────┤              │
│0319│0000000000│0000000000│A:喂，等下過去，七點，一樣七點。│              │
│1808│陳萬春    │王傑      │B:怎樣。                        │              │
│0秒 │          │          │A:我等下過去呀。                │              │
│    │          │          │B:沒有呀，你有跟他說嗎?         │              │
│    │          │          │A:有啊，有說了，問過了。        │              │
│    │          │          │B:問怎樣。                      │              │
│    │          │          │A:好啊，好啊。                  │              │
│    │          │          │B:我明天就是還他1000，再拿1000啦│              │
│    │          │          │  。                            │              │
│    │          │          │A:這樣是不是，明天喔。我跟他說。│              │
│    │          │          │B:明天我做5天了嘛，我可以跟老闆 │              │
│    │          │          │  借錢了。                      │              │
│    │          │          │A:好啊好啊，OK，等下過去。      │              │
│    │          │          │B:ㄟ，我跟你說，不要再拿那種差的│              │
│    │          │          │  來喔。                        │              │
│    │          │          │A:我們沒有差的啦，哪有差的。    │              │
│    │          │          │B:哪沒有差的。                  │              │
│    │          │          │A:我們都是同一批，都是好的。    │              │
│    │          │          │B:有兩次就是...。               │              │
│    │          │          │A:那都是一樣的啦。              │              │
│    │          │          │B:昨天有一次沒有。              │              │
│    │          │          │A:哼呀，昨天一次怎樣。          │              │
│    │          │          │B:昨天那次你拿來給我，我才幾點我│              │
│    │          │          │  就去啦，中午我就去了。        │              │
│    │          │          │A:是喔，應該是品質的關係的樣子，│              │
│    │          │          │  應該是這樣，你打比較大是不是? │              │
│    │          │          │  沒有，是同一批的東西，如果前面│              │
│    │          │          │  好的話，後面一定是一樣的。好啦│              │
│    │          │          │  ，我再跟他說啦，我再跟他說啦。│              │
│    │          │          │B:真的跟我約七點喔，因為我晚一點│              │
│    │          │          │  要去五分埔一趟。              │              │
│    │          │          │A:我七點準時到。                │              │
├──┼─────┼─────┼────────────────┤              │
│0319│0000000000│0000000000│A:你下來。                      │              │
│1857│陳萬春    │王傑      │B:好，現在下來。                │              │
│39秒│          │          │                                │              │
└──┴─────┴─────┴────────────────┴───────┘
編號六
┌──┬─────┬─────┬────────────────┬───────┐
│時間│發話方(A) │受話方(B) │         內        容           │ 備      註   │
├──┼─────┼─────┼────────────────┼───────┤
│0323│0000000000│0000000000│A:你那邊有那個嗎?               │見本院上訴審卷│
│0538│陳萬春    │盧志湘    │B:我這邊剩沒多少。剛好送到天亮就│二第二十六頁至│
│14秒│          │          │  沒了，你那邊沒了嗎?           │第二十七頁附件│
│    │          │          │A:你也沒拿給我。                │一、編號十五之│
│    │          │          │B:我知道啊，你現在是睡著就起不來│監聽譯文      │
│    │          │          │  嗎?你先等一下，我看夠不夠。   │              │
├──┼─────┼─────┼────────────────┤              │
│0323│0000000000│0000000000│A:叫你打你不打，我跟你說，我現在│              │
│0542│盧志湘    │陳萬春    │  身邊的東西剩不多了，所以五百塊│              │
│53秒│          │          │  大概就一泡而已了，一千塊也差不│              │
│    │          │          │  多兩泡。我自己本身也剩不多。  │              │
│    │          │          │B:好啦，你在哪裡?               │              │
│    │          │          │A:在永安捷運這。                │              │
│    │          │          │B:馬上到。                      │              │
└──┴─────┴─────┴────────────────┴───────┘